【裁判字號】    97,上訴,564
【裁判日期】    970619
【裁判案由】    毒品危害防制條例
【裁判全文】
臺灣高等法院刑事判決                 97年度上訴字第564號
上  訴  人
即  被  告  甲○○
                    （現於台灣桃園女子監獄執行）
選任辯護人  黃柏彰律師
上列上訴人因違反毒品危害防制條例案件，不服台灣桃園地方法
院九十六年度訴字第七九六號，中華民國九十六年十二月三十一
日第一審判決（起訴案號：台灣桃園地方法院檢察署九十六年度
偵字第四一八九號），提起上訴，本院判決如下：
    主  文
原判決撤銷。
甲○○所犯如附表一各欄所示之罪，各處如附表一各欄所示之宣
告刑，及各沒收如附表一各欄所示之物，未扣案之犯罪所得，如
全部或一部不能沒收時，以其財產抵償之。應執行有期徒刑拾貳
年，扣案之諾基亞手機壹具（含0000000000行動電話
門號卡）、未扣案之犯罪所得新台幣貳萬肆仟元，均沒收，未扣
案之犯罪所得新台幣貳萬肆仟元，如全部或一部不能沒收時，以
其財產抵償之。
被訴販賣第二級毒品如附表二所示部分，均無罪。
    事  實
一、甲○○有違反麻醉藥品管理條例前科，於民國八十五年五月
    十四日因違反麻醉藥品官理條例案件，經台灣桃園地方法院
    判處應執行有期徒刑五年八月，嗣上訴本院，於八十五年十
    月十六日經本院判決駁回上訴，並於八十五年十二月九日判
    決確定，八十六年一月四日入監服刑，於八十八年九月九日
    假釋出監，執行期滿日期為九十一年二月一日；於假釋期間
    因施用第二級毒品，九十年十二月九日經台灣桃園地方法院
    以九十年度毒聲字第四九○二號裁定送觀察、勒戒，前揭假
    釋經撤銷，應執行殘刑有期徒刑二年四月二十三日；嗣於九
    十一年四月九日，因轉讓第二級毒品，經台灣桃園地方法院
    判處有期徒刑六月，九十一年九月十二日確定，於九十三年
    一月十三日，因妨害自由案件，經本院判處有期徒刑六月，
    九十三年二月十二日確定，二案經裁定應執行有期徒刑十月
    確定，並於九十一年五月二十九日入監接續執行，於九十四
    年五月二十七日縮刑期滿執行完畢。
二、甲○○明知甲基安非他命係經公告列為毒品危害防制條例第
    二條第二項第二款規定之第二級毒品，不得非法販賣、持有
    ，竟意圖營利，自九十五年十二月五日起至九十六年一月三
    十日止，持用0000000000行動電話門號為聯絡電
    話，多次販賣予林麒典、陳立強、鍾惠芳（上述三人所涉違
    反毒品危害防制條例案件均另案偵辦）等人，其交易情形如
    下：
  (一)九十五年十二月五日，林麒典墜樓受傷送往桃園縣龍潭縣八
    ○四醫院診治，住院一星期期間，先後三次，先由林麒典以
    不詳行動電話門號，與甲○○聯絡，以新台幣（下同）一千
    元，向甲○○購買甲基安非他命一包及約定取貨時間後，委
    由其姐林庭安前往桃園縣平鎮市龍崗忠貞市場附近即平鎮市
    ○○路一○○號甲○○住處，向甲○○拿取甲基安非他命及
    交付款項予甲○○；於九十六年一月二十三日上午八時二十
    六分許，林麒典持用0000000000行動電話門號，
    撥打甲○○持用之0000000000行動電話門號，與
    甲○○聯絡後，前往上址甲○○住處，向甲○○拿取甲基安
    非他命一包及交付價金一千元予甲○○。甲○○前後四次各
    販賣一包一千元之甲基安非他命予林麒典。
  (二)九十五年十二月六日起至九十六年一月二十五日止，陳立強
    先後於下列時間，持用0000000000行動電話門號
    ，撥打0000000000行動電話門號，與甲○○聯絡
    購買甲基安非他命。
    九十五年十二月六日晚上九時二十九分許，甲○○持用0
      000000000行動電話門號，與持用000000
      0000行動電話門號之陳立強聯絡，在上址住處，販賣
      「一個人頭」即一包價格一千之甲基安非他命予陳立強既
      遂。
    九十五年十二月七日晚上十時三十五分許，陳立強持用0
      000000000行動電話門號，撥打0000000
      000行動電話門號，與甲○○聯絡，購買「一個人頭」
      即一包價格一千元之甲基安非他命，因未成交，販賣甲基
      安非他命未遂。
    九十五年十二月十二日下午四時五十九分許，陳立強持用
      0000000000行動電話門號，撥打000000
      0000行動電話門號，與甲○○聯絡，購買四張（一張
      一千元）之甲基安非他命，因未成交，販賣甲基安非他命
      未遂。
    九十五年十二月十五日晚上九時三十分許，陳立強持用0
      000000000行動電話門號，撥打0000000
      000行動電話門號，與甲○○聯絡，購買「一個人頭」
      即一包價格一千元之甲基安非他命，因未成交，販賣甲基
      安非他命未遂。
    九十五年十二月十九日晚上九時二十四分許，陳立強持用
      0000000000行動電話門號，撥打000000
      0000行動電話門號，與甲○○聯絡，購買「一個」即
      一包價格一千元之甲基安非他命，於當晚九時三十五分許
      ，再次電話聯絡後，在甲○○上址住處完成交易。
    九十五年十二月二十四日晚上九時二十七分許，陳立強持
      用0000000000行動電話門號，撥打00000
      00000行動電話門號，與甲○○聯絡後，甲○○在上
      址住處，販賣四千元，重量一克之甲基安非他命予陳立強
      既遂。
    九十六年一月十日晚上八時五十五分許，陳立強持用00
      00000000行動電話門號，撥打00000000
      00行動電話門號，與甲○○聯絡，購買四張（一張一千
      元）之甲基安非他命，因未成交，販賣甲基安非他命未遂
      。
    九十六年一月十四日下午四時十分許，陳立強持用000
      0000000行動電話門號，撥打000000000
      0行動電話門號，與甲○○聯絡，購買「一張」即一包價
      格一千元之甲基安非他命，於當日下午四時二十四分許，
      ，再次電話聯絡後，在甲○○上址住處完成交易。
    九十六年一月十九日晚上九時三十七分許，陳立強持用0
      000000000行動電話門號，撥打0000000
      000行動電話門號，與甲○○聯絡後，甲○○在上址住
      處，販賣四千元，重量一克之甲基安非他命予陳立強既遂
      。
    九十六年一月二十五日下午三時，陳立強持用00000
      00000行動電話門號，撥打0000000000行
      動電話門號，與甲○○聯絡，購買一包價格一千元之甲基
      安非他命，於當日晚上八時四分許，再次電話聯絡後，在
      甲○○上址住處完成交易。
  (三)九十五年十二月十日起至九十六年一月三十日止，鍾惠芳先
    後於下列時間，持用0000000000行動電話門號，
    撥打0000000000行動電話門號，與甲○○聯絡購
    買甲基安非他命。
    九十五年十二月十日上午十一時四十九分許，持用000
      0000000行動電話門號，撥打000000000
      0行動電話門號，與甲○○聯絡，購買一包價格一千元之
      甲基安非他命，並於當日晚上八時二十八分許，再次電話
      聯絡後，在甲○○上址住處完成交易。
    九十五年十二月十七日上午十時四十七分許或同年月二十
      一日中午十二時十七分許其中一日，持用0000000
      000行動電話門號，撥打0000000000行動電
      話門號，與甲○○聯絡後，前往甲○○上址住處，購買一
      包價格一千元之甲基安非他命既遂。
    九十五年十二月二十四日上午十時十分許或同年月二十六
      日中午十二時二十七分許其中一日，持用0000000
      000行動電話門號，撥打0000000000行動電
      話門號，與甲○○聯絡後，前往甲○○上址住處，購買一
      包價格一千元之甲基安非他命既遂。
    九十六年一月四日下午四時二十一分許，持用00000
      00000行動電話門號，撥打0000000000行
      動電話門號，與甲○○聯絡後，前往甲○○上址住處，購
      買一包價格一千元之甲基安非他命既遂。
    九十六年一月七日上午十一時三十六分許、同年月十日下
      午四時三十二分許或同年月十一日中午十二時二十四分許
      其中一日，持用0000000000行動電話門號，撥
      打0000000000行動電話門號，與甲○○聯絡後
      ，前往甲○○上址住處，購買一包價格一千元之甲基安非
      他命既遂。
    九十六年一月十四日上午十一時四十三分許、同年月十六
      日中午十二時三十四分許或同年月十八日中午十二時二十
      分許其中一日，持用0000000000行動電話門號
      ，撥打0000000000行動電話門號，與甲○○聯
      絡後，前往甲○○上址住處，購買一包價格一千元之甲基
      安非他命既遂。
    九十六年一月二十一日上午十一時五十六分許、同年月二
      十三日下午四時三十一分許或同年月下午四時二十九分許
      其中一日，持用0000000000行動電話門號，撥
      打0000000000行動電話門號，與甲○○聯絡後
      ，前往甲○○上址住處，購買一包價格一千元之甲基安非
      他命既遂。
    九十六年一月三十日下午五時三十四分許，持用0000
      000000行動電話門號，撥打0000000000
      行動電話門號，與甲○○聯絡後，前往甲○○上址住處，
      購買一包價格一千元之甲基安非他命既遂。
三、嗣台灣桃園地方法院檢察署檢察官接獲檢舉，於九十五年十
    月間起，先後對甲○○持用之0000000000、00
    00000000行動電話門號、林麒典持用之00000
    00000行動電門號實施通訊監察，並指揮桃園縣警察局
    八德分局員警，於九十六年二月八日下午一時三十分許，前
    往桃園縣中壢市○○○街四二二之一號林庭安、林麒典姐弟
    （另案偵辦）住處搜索，逮捕林庭安、林麒典，現場查扣安
    非他命殘渣袋三個、吸食吸管三支、留有安非他命殘渣燈泡
    一個；同日下午二時五十分許，前往桃園縣平鎮市○○路一
    ○○號甲○○住處搜索，逮捕甲○○，現場查扣甲○○所有
    供販賣甲基安非他命用之諾基亞手機（含00000000
    00行動電話門號卡，係甲○○以其女兒劉書萍名義申辦使
    用）、甲基安非他命吸食器一組、吸管三支、玻璃試管一支
    ，經林庭安、林麒典及經通知到八德分局接受調查之鍾惠芳
    供出上情，因而查獲上情。
四、案經桃園縣警察局八德分局報告臺灣桃園地方法院檢察署檢
    察官偵查後起訴。
    理  由
甲、證據能力部分：
一、關於通訊監察錄音及通訊監察譯文部分：
  (一)偵查犯罪機關依法定程序監聽之錄音，如已依法踐行調查證
    據程序，非不可採為認定犯罪事實之基礎，此觀刑事訴訟法
    第一百六十五條之一第二項規定即明（最高法院九十三年度
    台上字第六五一○號判決參照）。
  (二)查台灣桃園地方法院檢察署檢察官偵辦違反毒品危害防制條
    例案件，依職權對上訴人即被告甲○○持用之000000
    0000行動電話門號、證人林麒典、林庭安持用之000
    0000000行動電話門號核發通訊監察書，有台灣桃園
    地方法院檢察署九十五年桃檢惟辰聲監字第三五七號、第三
    三二號、九十五年度桃惟辰監（續）字第三九八號、九十六
    年度桃檢惟辰監（續字第四十一號通訊監察書（原審卷(一)第
    五十六頁、第五十七頁、第七十五頁、第七十六頁、第一一
    五頁、第一一六頁、第一三八頁、第一三九頁）在卷足稽。
    台灣桃園地方法院檢察署檢察官依職權對前揭行動電話門號
    執行通訊監察，核發通訊監察書，監察期間如下：(1)000
    0000000之監察時間，自九十五年十一月三十日起至
    九十五年十二月二十九日止、九十五年十二月二十九日起至
    九十六年一月二十七日止、九十六年一月二十七日起至九十
    六年二月二十五日止；(2)0000000000之監察時間
    ，自九十五年十一月十六日起至九十五年十二月十五日止。
    前揭執行通訊監察所得通話資料，並經桃園縣警察局八德分
    局員警製成譯文，有電話監察譯文表（九十六年度偵字第四
    一八九號卷第五十九頁至第九十一頁之一；原審卷(一)第五十
    九頁、第七十七頁至第八十三頁、第一一○頁至第一一三頁
    、第一一八頁至第一二八頁）。證人鍾惠芳、林麒典、林庭
    安、陳立強均表示電話監察譯文表內容為其等與被告之交談
    內容，被告對此亦表示無意見（九十六年十二月十三日原審
    審判筆錄，原審卷(二)第八十一頁、第八十二頁、第八十四頁
    、第八十六頁、第八十九頁、第九十頁、第九十二頁、第九
    十四頁至第九十六頁、第九十九頁、第一○○頁）。因此，
    執行通訊監察所得通話錄音及通訊監察譯文表，依上開說明
    ，均有證據能力。
二、關於證人鍾惠芳、林庭安、林麒典、陳立強警詢、偵查之供
    述部分：
  (一)按被告以外之人於檢察事務官、司法警察官或司法警察調查
    所為之陳述，與審判中不符時，其先前之陳述具有較可信之
    特別情況，且為證明犯罪事實存否所必要者，得為證據，刑
    事訴訟法第一百五十九條之二定有明文。證人鍾惠芳於警詢
    證述自九十五年十二月份起至查獲前，約一星期向被告購買
    甲基安非他命一次，每次金額約一至二千元，證人陳立強於
    警詢證述向被告購買甲基安非他命，每次金額約一千元，證
    人林麒典於警詢證述於九十五年十二月其住院期間，委託其
    姊姊林庭安向被告購買甲基安非他命，及查獲前二週，其自
    行向被告購買甲基安非他命，每次購買一至二千元，嗣其等
    於九十六年十二月十三日原審審理，均改稱係與被告合資購
    買，而證人林庭安於警詢證述其弟林麒典曾委託其向被告購
    買甲基安非他命，於九十六年十二月十三日原審審理時改稱
    ，係被告與林麒典合資購買，致其等警詢供述與審判供述不
    符，本院審酌證人鍾惠芳、林庭安、林麒典、陳立強於偵查
    證述向被告拿甲基安非他命及交付價金之內容，與警詢相符
    ，且證人鍾惠芳、林庭安、林麒典、陳立強均未指陳其於警
    詢有非出於自由意願之情事；而其等於警詢之證述距案發日
    較近，當時記憶自較深刻，可立即反應所知，不致因時隔日
    久而遺忘案情；且較無來自被告同庭在場之壓力而出於虛偽
    不實之指證，或事後串謀而故為迴護被告之機會，揆諸上開
    說明，證人鍾惠芳、林庭安、林麒典、陳立強於警詢中所為
    之陳述，客觀上應具有較可信之特別情況，且其等係陳述向
    被告購買毒品之親身經歷事實，亦為證明被告所涉販賣第二
    級毒品之犯罪事實存否所必要者，依上揭規定，其四人於警
    詢之證言自有證據能力。
  (二)證人於鍾惠芳、林庭安、林麒典、陳立強偵查中向檢察官所
    為之陳述，屬被告以外之人於審判外所為之陳述，為傳聞證
    據，惟現階段刑事訴訟法規定檢察官代表國家偵查犯罪、實
    施公訴，依法其有訊問被告、證人及鑑定人之權，證人、鑑
    定人且須具結，而實務運作時，檢察官偵查中向被告以外之
    人所取得之陳述，原則上均能遵守法律規定，不致違法取供
    ，是以，刑事訴訟法於九十二年二月六日修正時，即為兼顧
    理論與實務，以該法第一百五十九條之一第二項規定，除顯
    有不可信之情況者外，得為證據。查上開證人鍾惠芳、林庭
    安、林麒典、陳立強於偵查中經具結後向檢察官所為之陳述
    ，既非檢察官非法取供而得，且其等當時所為陳述，尚無顯
    不可信之情況，即應認其等於偵查中所為之證述，得作為證
    據。
乙、有罪部分：
一、訊據被告否認有販賣第二級毒品犯行，辯稱：「…我沒有販
    賣毒品，大家都是朋友、很熟…大家一起施用，警察監聽，
    我始終都是在家中，我如果販毒…不可能一直待在家中…我
    有朋友購買，因為東西很貴，所以大家一起集資拿，如果我
    方便的話，就由我出面，有時候我沒有，我也會請朋友幫我
    拿…」（九十七年三月四日本院準備程序筆錄第二頁）、「
    …我當初是因為貪小便宜，與朋友合夥購買，他們不方便購
    買，我是幫他們拿東西…我沒有販賣…我與朋友合夥購買，
    我們一起拿，朋友會算比較便宜，朋友會給我比較便宜…」
    （九十七年五月二十二日審判筆錄第二頁、第五頁）等語。
    經查：
  (一)證人林麒典於九十五年十二月五日起，因墜樓受傷在桃園縣
    龍潭八○四醫院住院一星期期間，先後多次撥打被告持用之
    0000000000行動電話門號，與被告聯絡後，委由
    其姊林庭安前往上址被告住處購買甲基安非他命之事實，已
    據證人林麒典於警詢、偵查證述：「…（你於何時開始向綽
    號『阿姨』購買毒品？）九十五年十二月間曾向她購買…我
    最近一次是在二個星期前，約晚間時段向綽號『阿姨』之人
    購買…一千元安非他命（甲基安非他命）的毒品…是編號４
    （是綽號綽號『阿姨』之人，指被告）…有時候我會叫我姐
    姐林庭安幫我向甲○○購買安非他命給我施用，每次購買…
    一至二千元…」（九十六年二月八日警詢筆錄，偵查卷第三
    十六頁、第三十七頁）、「…最近一次是約在二週前，我向
    甲○○購買安非他命一包，購買地點是在她桃園縣龍崗住處
    …當場給她一千元價金…在九十五年十二月…我有拜託我姐
    姐林庭安幫我向甲○○購買安非他命，次數共二、三次，而
    且，都有買到，因為當時我在龍潭朋友家…從二樓掉下來…
    住龍潭醫院…是氣胸…我都先以電話跟甲○○聯繫，若她有
    在家我才過去…」（九十六年二月八日偵查筆錄，偵查卷第
    一○二頁）等語甚詳，而證人林庭安亦證述：「…是我弟弟
    叫我幫他買的、是他要施用…」（九十六年二月八日警詢筆
    錄，偵查卷第二十六頁）、「…九十五年十一月到十二月間
    ，她（指被告）共給我三、四次安非他命，地點都是在她龍
    崗忠貞市場附近的住處…這幾次都是我弟弟叫我去買的，因
    為那時候我弟弟林麒典自樓上掉下來而氣胸住院…我弟弟就
    叫我去找甲○○買安非他命毒品…有時候拿安非他命沒有當
    場給錢，但是事後我就會拿我弟弟給我的錢（約一至二千元
    不等），轉交給甲○○，有時是當場拿安非他命並當場交付
    價金…我都先以行動電話跟甲○○連繫，告訴她我已經在她
    家門口，然後她就叫我去她家買毒品…」（九十六年二月八
    日偵查筆錄，偵查卷第一○七頁）、「…我弟弟是在（九十
    五年）十二月份在龍潭八○四住院，住了一個星期…我弟會
    叫我過去被告家裡拿安非他命…三到四次…」（九十六年十
    二月十三日原審審判筆錄，原審卷(二)第九十三頁）等詞相符
    ，並有九十六年一月二十三日，被告持用之0000000
    000行動電話門號與林麒典持用之0000000000
    行動電話門號之電話監察譯文表（偵查卷第八十七頁）在卷
    可稽。
  (二)雖然證人林麒典於九十六年十二月十三日原審審理時證稱：
    「…我是拜託被告幫我拿安非他命，被告託他朋友，我們二
    個一起，我出二千元，被告出二千元，她朋友來把把東西拿
    給她，我與被告一人一半…（你拿的定義為何？）因為前二
    次都是拿了，她朋友拿來之後一人一半，我最後一次見到她
    朋友，她朋友說他不想別人在認識她，她朋友就跟被告說，
    叫她先出錢，不要讓我見到她朋友，後面變成被告先出錢，
    我再拿錢給被告…」云云，並於檢察官詰問：「（你之前在
    偵訊時稱：你從九十五年十一月開始到當時製作筆錄的二週
    前，陸續有向被告購買毒品，地點都是在被告住處，還稱九
    十五年十二月，曾經拜託（林庭安向）被告購買安非他命二
    、三次，是否屬實？）因為在警察局製作警訊筆錄時…我說
    不知被告朋友的名字，警察就叫我講被告賣給我，到了地檢
    署的時候，我想警訊筆錄都已經這樣做了，我就照著警訊筆
    錄的內容說，但並不實在，應以今日在法院所述的才是實在
    」（原審卷(二)第八十七頁、第八十八頁、第九十一頁）云云
    ，證人林庭安於同日審理時亦證稱：「…（你知道你弟弟與
    被告之間，就安非他命的互通是什麼情況？）我不太清楚，
    有次我弟弟叫我拿錢去找被告，我忘記是一千還二千元，我
    當時去找被告拿安非他命，我去的時候，被告打電話給她朋
    友，電話內容是說，她要跟對方拿安非他命，叫他要分二份
    ，被告的意思就是她與我弟弟一起出錢，跟對方買安非他命
    …」（原審卷(二)第九十三頁、第九十四頁）云云，然經原審
    訊問：「你方稱：在林麒典住院期間，有一次你去被告家中
    時，被告有打電話向朋友調貨，並稱係與你弟弟一起合買，
    則是發生在方才所提示的監聽譯文哪一通的時間？又當時被
    告是以家用電話，還是以手機與對方聯絡？」，證人林庭安
    則回答：「我真的不記得時間，被告當時用的是手機。」等
    語，經核卷附被告使用之0000000000行動電話門
    號通訊監察譯文表，並無與證人林庭安證述內容相符之情節
    ；且依證人林麒典證稱九十六年二月八日為警查獲前二週，
    與被告之電話通訊監察譯文表內容，於九十六年一月二十三
    日上午八時二十六分許，證人林麒典持用00000000
    00行動電話門號，撥打被告持用0000000000行
    八行動電話門號，表示：「你在睡覺啊！要拿錢給你啊」，
    被告問：「要拿多少錢」，林麒典續稱：「先拿二千，剩的
    晚上啊，昨天的先給你，我等一下過去」，被告回答：「你
    晚一點過來ㄚ」，林麒典續稱：「晚一點我姊上班之前過去
    」（偵查卷第八十七頁），被告係直接問林麒典要拿多少錢
    之甲基安非他命，並未提及合資購買相關情節，再參照附表
    三、四所示之被告與證人林麒典、林庭安間之監聽譯文內容
    ，證人林麒典就協助被告調運毒品、報價、居間於被告與「
    龍潭大姐」間，有相當行為參與或實施，顯然證人林麒典於
    原審審理時有關與被告合資購買之證詞，係迴護之詞，並不
    實在。
  (三)證人陳立強於九十五年十二月六日起至九十六年一月二十五
    日止，先後多次持用0000000000行動電話門號，
    撥打0000000000行動電話門號，與被告聯絡購買
    甲基安非他命之事實，已據證人陳立強證述：「…（你所吸
    食之安非命是向何人購買？）甲○○…次數我忘記了，每次
    金額約…一千元，都是到平鎮市忠貞市場後面甲○○的住所
    拿毒品…」（九十六年二月九日警詢筆錄，偵查卷第四十頁
    、第四十一頁）、「…我是從九十五年十一月間起開始，向
    她購買安非他命，是朋友介紹我向他購買，我是以我的手機
    0000000000撥打她手機…之後我再去她平鎮市住
    處交易…我是一次買一千元…」（九十六年二月九日偵查筆
    錄，偵查卷第一一一頁）、「…（你需要毒品時，都會打電
    話給被告？）是…（你每次打電話給被告要毒品的時候，被
    告多久會回覆？）沒有多久，幾個小時就會回覆…是我買不
    到，我才會跟被告買…」（九十六年十二月十三日原審審判
    筆錄，原審卷(二)第九十七頁、第一○○頁）等語甚詳，並有
    通訊監察譯文表附卷可稽（偵查卷第五十九頁至第六十三頁
    、第六八頁、第八十頁、第八十三頁、第八十六頁至第九十
    一之一頁）。雖然陳立強於九十六年十二月十三日原審審理
    時證稱：「…（被告有無告訴過你她是請你一起出錢，一起
    向別人買？）有…」（原審卷(二)第九十八頁），惟同時亦表
    示：「…因為我沒有那麼多錢，我沒有辦法與被告一起合買
    …」（原審卷(二)第九十八頁）等語，且依卷附被告與陳立強
    通訊監察譯文表，被告與陳立強之對話內容，舉其大要者言
    之，九十五年十二月六日晚間九時二十九分許，陳立強持
    用0000000000行動電話門號，撥打000000
    0000行動電話門號，與被告聯絡表示：「美華姐，我阿
    強，阿梅的男朋友，我拿一個人頭，我快到了」，被告回答
    ：「嗯」（偵查卷第五十九頁）；同年月七日晚上十時三
    十五分許，陳立強撥打電話與被告聯絡，表示：「美華姐，
    給我一個人頭」，被告回答：「喔」（偵查卷第五十九頁）
    ；同年月十二日下午四時五十九分許，陳立強撥打電話與
    被告聯絡，表示：「美華姐！你那一根四張嗎」，被告回答
    ：「嗯」，陳立強續稱：「好！那我過去跟你拿」，被告回
    答：「好」，陳立強續稱：「你瞭解嗎」，被告回答：「我
    知道」（偵查卷第六十頁）；同年月十五日晚上九時三十
    分許，陳立強撥打電話與被告聯絡，表示：「美華姐，跟你
    拿一個」，被告回答：「好」（偵查卷第六十一頁）；同
    年月十九日晚上九時二十四分許，陳立強撥打電話與被告聯
    絡，表示：「美華姐，跟你拿一個」，被告回答：「好」，
    陳立強續稱：「我過去」，被告回答：「好」（偵查卷第六
    十二頁）；同年月二十四日晚上九時二十七分許，陳立強
    撥打電話與被告聯絡，表示：「美華姐！我快到你家門口了
    ，我跟你拿一克」，被告回答：「好」（偵查卷第六十八頁
    ）；九十六年一月十日晚上八時五十五分許，陳立強撥打
    電話與被告聯絡，表示：「美華姐！四張的有沒有？」被告
    回答：「好ㄚ」，陳立強續稱：「四張的喔」被告回答：「
    好ㄚ」，陳立強續稱：「你幫我分二包喔！二個分開來喔，
    我到你家再打電話給你」，被告回答：「好ㄚ」（偵查卷第
    八十頁）；九十六年一月十四日下午四時十分許，陳立強
    撥打電話與被告聯絡，表示：「美華姐！，我阿強，」被告
    問：「誰ㄚ」，陳立強續稱：「常跟你拿的那個…你那裡方
    不方便，我跟你拿一張」，被告回答：「好」；同日下午四
    時二十四分許，陳立強撥打電話與被告聯絡，表示：「美華
    姐！，我快到了」，被告回答：「好」（偵查卷第八十三頁
    ）；九十六年一月十九日晚上九時三十七分許，陳立強撥
    打電話與被告聯絡，表示：「美華姐！，我快到了，我跟你
    拿一克，我走路過去」，被告回答：「好」（偵查卷第八十
    六頁）；九十六年一月二十五日下午三時三十二分許，陳
    立強撥打電話與被告聯絡，表示：「美華姐喔！我阿強，等
    一下我下班過去你那邊拿那個，那是我朋友要的啦！我幫他
    送過去而已，你了解我意思嘛？我拿過去，拿到我再拿給你
    啊！」被告回答：「好啦」（偵查卷第八十九頁）；再參諸
    證人陳立強證述：「…一個人頭就是一千元的安非他命…一
    克是指一公克，一個指一千元的安非他命…一張也是一千元
    …」（九十六年十二月十三日原審審判筆錄，原審卷(二)第九
    十九頁）等詞，可知證人陳立強均是直接向被告拿取一定價
    錢之安非他命，且多次與被告電話聯絡時，即將抵達被告住
    處，顯然非與被告集資購買甚明。
  (四)證人鍾惠芳於九十五年十二月十日起至九十六年一月三十日
    止，先後多次持用0000000000行動電話門號，撥
    打0000000000行動電話門號，與甲○○聯絡購買
    甲基安非他命之事實，已據證人鍾惠芳證述：「從九十五年
    十二月份至今，約一星期購買一次，每次金額約一至二千元
    …」（九十六年二月八日警詢筆錄，偵查卷第四十四頁）、
    「…我向甲○○購買很多次，每次購買地點都是在她桃園縣
    龍崗住處…我會先以我的電話0000000000撥打甲
    ○○0000000000電話說我要過去，我過去後，會
    先與她聊一聊，她就會直接拿毒品給我，因為我們都知道，
    我是過去買毒品的，而我每次都是向她購買一包安非他命，
    至於價格約在一千元到二千元之間…每次我都會當面交付價
    金全額給甲○○…」（九十六年二月八日偵查筆錄，偵查卷
    第九十七頁、第九十八頁）、「…都是我打電話給被告，我
    們約在被告的家裡，我去她家，我東西拿了就走了，東西是
    指安非他命…有時候因為我心情不好，我去找她聊天，我到
    她家門口再打電話給被告是因為我要請她開門，被告住處沒
    有門鈴…我每次都是拿一到二千元，量我不知道，有時候一
    星期拿一千、有時候一星期拿二千元，每個星期都是固定一
    次…至少…向她購買七次…」（九十六年十二月十三日原審
    審判筆錄，原審卷(二)第八十一頁、第八十二頁、第八十五頁
    ）等語甚詳，並有通訊監察譯文表附卷可稽（偵查卷第六十
    頁、第六十一頁、第六十四頁、第六十七頁、第六十九頁、
    第七十一頁、第七十五頁、第八十頁、第八十三頁至第八十
    五頁、第八十七頁至第九十一頁；原審卷(一)第一一○頁正反
    面）。雖然證人鍾惠芳於九十六年十二月十三日原審審理時
    證稱：「…有時候拿錢給被告，請她幫我拿安非他命…」（
    原審卷(二)第八十二頁），惟同時亦表示：「…（你每次需要
    毒品之前，你都會請被告幫你去向外面的人買嗎？是否因為
    你沒有管道？）我只要把錢交給被告，至於她是不是向外面
    的人買我不知道。因為我自己沒有管道，所以我才會把錢交
    給被告…我之前都是透過我男朋友拿毒品…我後來就不再透
    過我以前男朋友拿毒品，都我自己找被告買…（依你陳述，
    從（九十五年）十二月底開始到九十六年二月六日最後一次
    購買，期間一共經過七週，每週一次，則被告至少販賣你安
    非他命七次，是否如此，有無每週買二次的？）沒有。都是
    每週一次，至少我向她購買七次…（這段期間內有無向其他
    人購買安非他命？）沒有，都是向被告購買…」（原審卷(二)
    第八十頁、第八十三頁、第八十五頁）等詞，可知證人鍾惠
    芳並未有與被告合資購買毒品之主觀意思存在，主觀上僅知
    悉係以金錢與被告交換毒品至明。
  (五)關於被告販賣毒品對象及其數量：
    被告販賣甲基安非他命予林麒典部分：
      觀諸證人林麒典於警詢、偵查中具結後證述及於原審審理
      中所為證述，再參諸上開通訊監察結果，證人林麒典係於
      九十五年十二月五日住院一星期期間，先後二、三次，委
      託姊姊林庭安前往平鎮市龍崗被告住處，向被告購買一千
      元或二千元之甲基安非他命，及於九十六年二月八日其等
      為警查獲前二星期某日晚間，自行與被告聯絡後，前往被
      告上址住處，向被告購買一千元之甲基安非他命，有關交
      易時間、每次購買甲基安非他命之交易地點、單位價格、
      購買次數等，關於雙方毒品交易之重要事項，前後證述尚
      稱一致，雖與證人林庭安證稱九十五年十二月證人林麒典
      墜樓受傷住院期間，受林麒典委託前往被告住處購買一至
      二千元之甲基安非他命三、四次，稍有出入，惟經原審就
      此再次詰問：「…（你在警、偵訊中所稱：九十五年十二
      月因住院，有託姐姐林庭安向被告購買安非他命（甲基安
      非他命）二、三次…此項次數之陳述是否實在？」，證人
      林麒典回答：「…我當時的確有住院，次數不超過四次…
      確實有請林庭安幫我去拿安非他命的時間我忘記了，林庭
      安拿到醫院給我，我是住在龍潭八○四醫院…」（原審卷
      (二)第九十一頁），已可釐清其等前後證述之一致性及正確
      性，堪認證人林麒典於九十五年十二月住院期間，委託林
      庭安前往向被告購買甲基安非他命之次數為三次；至於林
      麒典於九十五年十二月住院期間，前往三次委託林庭安向
      被告購買之價錢，證人林麒典、林庭安均稱一千或二千元
      ，基於「罪證有疑、利於被告」之證據法則，認此三次向
      被告購買之價格均係一千元，連同證人林麒典於九十六年
      二月八日為警查獲前二星期某日晚間，自行與被告聯絡，
      向被告購買一包一千元之甲基安非他命，被告販賣甲基安
      非他命予林麒典，計四次，每次交易價格均一千元。
    被告販賣甲基安非他命予陳立強部分：
    1.依通訊監察譯文表，九十五年十二月六日晚間九時二十九
      分許，陳立強持用0000000000行動電話門號，
      撥打0000000000行動電話門號，與被告聯絡表
      示：「美華姐，我阿強，阿梅的男朋友，我拿一個人頭，
      我快到了」，被告回答：「嗯」（偵查卷第五十九頁）；
      再依證人陳立強表示：「一個人頭就是一千元的安非他」
      （命原審卷(二)第九十九頁）等詞，可知被告與陳立強已就
      甲基安非他命之交易價格達成協議，由於陳立強快抵達交
      易地點，被告亦應允之，依理不會爽約，是以雙方有完成
      交易甲基安非他命之行為。
    2.依通訊監察譯文表，九十五年十二月七日晚上十時三十五
      分許，陳立強撥打電話與被告聯絡，表示：「美華姐，給
      我一個人頭」，被告回答：「喔」（偵查卷第五十九頁）
      ，如前所述，「一個人頭就是一千元的安非他」，可知被
      告與陳立強已就買賣甲基安非他命一千元之交易價格達成
      協議，惟雙方未進一步聯絡，卷內證據無法證明有交付毒
      品，本院認係販賣甲基安非他命未遂。
    3.依通訊監察譯文表，九十五年十二月十二日下午四時五十
      九分許，陳立強撥打電話與被告聯絡，表示：「美華姐！
      你那一根四張嗎」，被告回答：「嗯」，陳立強續稱：「
      好！那我過去跟你拿」，被告回答：「好」，陳立強續稱
      ：「你瞭解嗎」，被告回答：「我知道」（偵查卷第六十
      頁）；再依證人陳立強證稱「一張」係指安非他命一千元
      （原審卷(二)第九十九頁），可知被告與陳立強已就買賣甲
      基安非他命四千元之交易價格達成協議，惟雙方未進一步
      聯絡，卷內證據無法證明有交付毒品，本院認係販賣甲基
      安非他命未遂。
    4.依通訊監察譯文表，九十五年十二月十五日晚上九時三十
      分許，陳立強撥打電話與被告聯絡，表示：「美華姐，跟
      你拿一個」，被告回答：「好」（偵查卷第六十一頁），
      再依證人陳立強證稱「一個」指一千元之甲基安非他命（
      原審卷(二)第九十九頁），可知被告與陳立強已就買賣甲基
      安非他命一千元之交易價格達成協議，惟雙方未進一步聯
      絡，卷內證據無法證明有交付毒品，本院認係販賣甲基安
      非他命未遂。
    5.依通訊監察譯文表，九十五年十二月十九日晚上九時二十
      四分許，陳立強撥打電話與被告聯絡，表示：「美華姐，
      跟你拿一個」，被告回答：「好」，陳立強續稱：「我過
      去」，被告回答：「好」（偵查卷第六十二頁）；同日晚
      上九時三十五分許，陳立強再度與被告電話聯絡，表示：
      「到了」，被告回答：「好」（偵查卷第六十三頁），如
      前所述，「一個」係一千元之甲基安非他命，可知被告與
      陳立強已就甲基安非他命之交易價格達成協議，陳立強已
      抵達交易地點，被告亦應允之，依理不會爽約，是以雙方
      有完成交易甲基安非他命之行為。
    6.依通訊監察譯文表，九十五年十二月二十四日晚上九時二
      十七分許，陳立強撥打電話與被告聯絡，表示：「美華姐
      ！我快到你家門口了，我跟你拿一克」，被告回答：「好
      」（偵查卷第六十八頁），再依證人陳立強證稱「一克」
      係指甲基安非他命一公克（原審卷(二)第九十九頁），可知
      被告與陳立強已就甲基安非他命之交易價格達成協議，由
      於陳立強快抵達交易地點－被告住處，被告亦應允之，依
      理不會爽約，是以雙方有完成交易甲基安非他命之行為。
      至於一公克之價錢，被告與陳立強，均未說出價錢，惟參
      酌證人林麒典於九十六年十二月十三日原審審理時證稱：
      「…前一天我託被告跟他朋友拿一克的四分之一，我拿以
      後覺得品質很好，因為我前一天跟被告拿的安非他命沒有
      給她錢，錢是她出的，這通電話我就是要再跟被告拿四分
      之一克，湊成二次的錢，就是一千、一千，總共二千元…
      」（原審卷(二)第九十八頁），一公克之交易價格為四千元
      。
    7.依通訊監察譯文表，九十六年一月十日晚上八時五十五分
      許，陳立強撥打電話與被告聯絡，表示：「美華姐！四張
      的有沒有？」被告回答：「好ㄚ」，陳立強續稱：「四張
      的喔」被告回答：「好ㄚ」，陳立強續稱：「你幫我分二
      包喔！二個分開來喔，我到你家再打電話給你」，被告回
      答：「好ㄚ」（偵查卷第八十頁），再依證人陳立強證稱
      「一張」係指價錢一千元之甲基安非他命（原審卷(二)第九
      十九頁），可知被告與陳立強已就買賣甲基安非他命一千
      元之交易價格達成協議，惟雙方未進一步聯絡，卷內證據
      無法證明有交付毒品，本院認係販賣甲基安非他命未遂。
    8.依通訊監察譯文表，九十六年一月十四日下午四時十分許
      ，陳立強撥打電話與被告聯絡，表示：「美華姐！，我阿
      強。」被告問：「誰ㄚ」，陳立強續稱：「常跟你拿的那
      個…你那裡方不方便，我跟你拿一張」，被告回答：「好
      」；同日下午四時二十四分許，陳立強撥打電話與被告聯
      絡，表示：「美華姐！，我快到了」，被告回答：「好」
      （偵查卷第八十三頁）；再依證人陳立強證稱「一張」係
      指價錢一千元之安非他命（原審卷(二)第九十九頁），可知
      被告與陳立強已就買賣甲基安非他命一千元之交易價格達
      成協議，由於陳立強快抵達交易地點，被告亦應允之，依
      理不會爽約，是以雙方有完成交易甲基安非他命之行為。
    9.依通訊監察譯文表，九十六年一月十九日晚上九時三十七
      分許，陳立強撥打電話與被告聯絡，表示：「美華姐！我
      快到了，我跟你拿一克，我走路過去」，被告回答：「好
      」（偵查卷第八十六頁）；可知被告與陳立強已就甲基安
      非他命之交易價格達成協議，陳立強即起程前往交易地點
      －被告住處，被告亦應允之，依理不會爽約，是以雙方有
      完成交易甲基安非他命之行為。至於一公克之價錢，參照
      證人林麒典向被告拿取四分之一公克之價錢為一千元（原
      審卷(二)第九十八頁），一公克之交易價格為四千元。
    10.依通訊監察譯文表，九十六年一月二十五日下午三時三十
      二分許，陳立強撥打電話與被告聯絡，表示：「美華姐喔
      ！我阿強，等一下我下班過去你那邊拿那個，那是我朋友
      要的啦！我幫他送過去而已，你了解我意思嘛？我拿過去
      ，拿到我再拿給你啊！」被告回答：「好啦」（偵查卷第
      八十九頁）；同日下午六時二十九分許，陳立強撥打電話
      與被告聯絡，表示：「美華姐！我快到了」，被告回答：
      「好」；同日晚上八時四分許，陳立強與被告電話聯絡表
      示：「我到了」，被告回答：「好」，由上可知，被告與
      陳立強，已就甲基安非他命之交易價格達成協議，由於陳
      立強已抵達交易地點－被告住處，被告亦應允之，依理不
      會爽約，是以雙方有完成交易安非他命之行為。至於依上
      述通訊監察譯文表內容，雙方未談明交易價錢為何，惟依
      陳立強歷來大多係向被告拿取價格一千元之甲基安非他命
      ，依罪疑唯輕法則，認交易價格為一千元。
    被告販賣甲基安非他命予鍾惠芳部分：
      觀諸證人鍾惠芳於警詢、偵查中具結後證述及於原審審理
      中所為證述，再參諸上開通訊監察結果，證人鍾惠芳係於
      九十五年十二月間起至查獲前數日，持用0000000
      000行動電話門號，撥打0000000000行動電
      話門號，與被告聯絡後，前往被告上此住處拿取價錢一千
      元之安非他命一包，每週取一次，有關交易時間、每次購
      買甲基安非他命之交易地點、單位價格、購買次數等，關
      於雙方毒品交易之重要事項，前後證述尚稱一致，雖證人
      鍾惠芳於詢警表示係自九十五年十二月份起，每週一次，
      最近一次是在九十六年二月六日下午四時三十分許，於偵
      查中表示最後一次在九十六年二月六日下午四時許，是從
      九十五年十二月底開始，每週一次，於原審審理時則證稱
      係從九十五年十二月底起，每週一次，最後一次係九十六
      年二月六日下午四時許，惟據卷附之電話監察譯文表，被
      告與鍾惠芳二人有電話交談紀錄之時間為，九十五年十
      二月第二週，九十五年十二月五日下午三時四十九分許，
      九十五年十二月第三週，九十五年十二月十日上午十一
      時四十九分許、當日晚上八時二十八分許、九十五年十二
      月十四日中午十二時二十八分許，九十五年十二月第四
      週，九十五年十二月十七日上午十時四十七分許、同年月
      二十一日中午十二時十七分許，九十五年十二月第五週
      ，九十五年十二月二十四日上午十時十分許、同年月二十
      六日中午十二時二十七分許，九十六年一月第一週，九
      十六年一月四日下午四時二十一分許，九十六年一月第
      二週，九十六年一月七日上午十一時三十六分許、同年月
      十日下午四時三十二分許、同年月十一日中午十二時二十
      四分許，九十六年一月第三週，九十六年一月十四日上
      午十一時四十三分許、同年月十六日中午十二時三十四分
      許、同年月十八日中午十二時二十分許，九十六年一月
      第四週，九十六年一月二十一日上午十一時五十六分許、
      同年月二十三日下午四時三十一分許、同年月二十五日下
      午四時二十九分許，九十六年一月第五週，九十六年一
      月三十日下午五時三十四分許，且由九十五年十二月十日
      中午十一時四十分許，鍾惠芳持用0000000000
      行動電話門號，撥打0000000000行動電話門號
      ，與被告聯絡表示：「你有在家嗎」，被告回答：「…現
      在有沒有那個勒，晚一點再看看…我等朋友來，晚一點再
      打給你」，鍾惠芳續稱：「好，我先回家」，同日晚上八
      時二十分許，鍾惠芳再度與被告電話聯絡，表示：「在你
      家門口」，被告回答：「好」（原審卷(一)第一一○頁正反
      面），可知鍾惠芳係自九十五年十二月十日起至九十六年
      一月三十日止，開始每週向被告拿取一次安非他命，計八
      次；至鍾惠芳向被告拿取安非他命交付之價金，證人鍾惠
      芳歷次均稱一、二千元，基於「罪證有疑、利於被告」之
      證據法則，認上述八次向被告購買之價格均係一千元。
  (六)按販賣甲基安非他命係政府嚴予查緝之違法行為，且甲基安
    非他命可任意分裝或增減其分量，而每次買賣之價量，亦隨
    時隨雙方關係之深淺、當時之資力、需求程度及對行情之認
    知等因素，機動的調整，因之販賣之利得，除經坦承犯行，
    或帳冊價量均記載明確外，委難查得實情，是縱未確切查得
    販賣賺取之實際差價，但除別有事證，足認係按同一價格轉
    讓，確未牟利之情形外，尚難執此認非法販賣之事證有所不
    足，致知過坦承者難辭重典，飾詞否認者反得逞僥倖，而失
    情理之平；又甲基安非他命之價格不低，取得不易，凡為販
    賣之不法勾當者，苟無利可圖，應無甘冒被查緝法辦重刑之
    危險，平白無端義務為該買賣之工作，是其販入之價格必較
    售出之價格低廉，而有從中賺取買賣差價牟利之意圖及事實
    ，應屬符合論理法則且不違背社會通常經驗之合理判斷。依
    卷附之通訊監察譯文表，被告與0000000000行動
    電話門號使用者之談話內容，被告問：「他給你多少空間？
    」，對方回答：「這不一定勒！有時候看他們」，被告表示
    ：「我要固定的，沒有固定，我無法拿捏」，對方表示：「
    我跟你講，他這邊一定會固定，你等一下，我這頭跟你講」
    …被告續稱：「你大概有多少空間…價錢是怎樣？」對方回
    答：「價錢是拿多的話，是會低一點啊，大姐跟你拿那麼多
    ，你還出那麼硬，你可能跟人家拿，應該很硬吧」（偵查卷
    第九十頁），可知被告向人拿取甲基安非他命之價格，有調
    價之空間，被告拿取之數量越多，價格越便宜，雖被告於九
    十六年六月八日原審準備程序時稱：「…我們每次都是幾個
    人出幾千元，湊足一萬元，可以買到三克安非他命…回來都
    是均分…」（原審卷(一)第二一一頁）等語，經換算結果，一
    克甲基安非他命之價錢，約三千三百三十三點三三元，四分
    之一克，則係八百三十三點二五元，惟依證人林麒典於九十
    六年十二月十三日原審審理時之證詞，其向被告拿取價錢一
    千元之甲基安非他命，重量係四分之一克（原審卷(二)第九十
    頁），足見被告有從中賺取利潤甚明。
  (七)綜上所述，被告前述辯解均係卸責之詞，不足採信，事證明
    確，犯行均堪認定。
二、被告行為時，九十四年二月二日修正並於九十五年七月一日
    施行之現行刑法已經刪除連續犯之規定，是就現行刑法之多
    次販賣毒品犯行，除符合接續犯要件外，應一罪一罰（最高
    法院九十六年度第九次刑事庭會議就行為人於刑法修正前後
    之連續施用毒品之法律適用決議要旨參照）。又檢察官如認
    被告多次販賣毒品之犯行係應構成數罪，應於起書犯罪事實
    欄內，就被告涉犯之各次販賣毒品犯行之販賣時地、販入或
    販出對象、販賣毒品種類，具體為記載，以確定起訴之犯罪
    事實；且偵查檢察官依證人證言並調查卷附其他證據結果，
    對證人證言是否屬實、能否採信、依該證言及相關證據究應
    為如何證據評價，以認定被告犯罪行為內容並記載為起訴書
    犯罪事實，本屬偵查檢察官依其偵查職權及偵查結果應盡職
    責，並非能由法院逕依起訴書概括描述事實推測起訴書所指
    之犯罪行為及個數究竟為何，亦即，法院並無義務就偵查檢
    察官其概括性之起訴事實替檢察官整理偵查卷內事證資料。
    本案之偵查檢察官就被告販賣第二級毒品甲基安非他命之犯
    行，係於起訴書犯罪事實欄記載以「竟基於販賣第二級毒品
    以營利之犯意，自九十五年十一月間某日起至九十六年二月
    間止，以桃園縣平鎮市○○路一○○號住處為據點，使用0
    000000000、0000000000等門號行動電
    話與鍾惠芳、林麒典、林庭安、陳立強等不特定買家聯絡後
    ，再以一千元至二千元不等之價格，出售第二級毒品甲基安
    非他命予鍾惠芳、林麒典、林庭安、陳立強等不特定人」之
    概括事實為起訴，惟於證據並法條欄以「被告於上開時、地
    多次販賣第二級毒品予鍾惠芳、林麒典、林庭安、陳立強之
    行為，犯意個別、行為互殊，請予分論併罰」之數罪併罰關
    係，請求法院論處，並未依偵查卷內各證人之證言、監聽譯
    文內容，逐一確認被告販賣毒品予各該證人之時地與次數，
    以向原審法院表明其偵查結果所認定被告所犯之數罪究為何
    指，雖偵查檢察官於起訴書證具清單內以證人鍾惠芳、林麒
    典、林庭安、陳立強之警詢及偵查中證言，為被告販賣第二
    級毒品予該等證人之證據，惟證據清單內之待證事實欄亦未
    具體指名待證之販賣時地、次數，而未能藉以釐清偵查檢察
    官所認被告涉犯之數次販賣行為所指為何，且本案於原審審
    判期日辯論終結前，公訴檢察官亦未就偵查檢察官偵查所得
    事證資料就應構成幾次販賣毒品為補正，是原審法院就本案
    依起訴書所指販賣期間、對象，依上開證人證言、通聯紀錄
    內容等證據資料，綜合證據評價之結果，認定被告販賣次數
    ，本院亦僅能就經原審法院審判認定之各該販賣行為（原審
    判決附表二所示）審理。
三、關於事實欄二、(一)，被告先後四次販賣甲基安非他命予林麒
    典既遂，關於事實欄二、(二)之、、、、、，被
    告先後六次販賣甲基安非他命予陳立強既遂，關於事實欄二
    、(三)，被告先後八次販賣甲基安非他命予鍾惠芳既遂，均係
    犯毒品危害防制條例第四條第二項販賣第二級毒品既遂罪；
    關於事實欄二、(二)之、、、被告先後四次販賣甲基
    安非他命予陳立強未遂，均係犯毒品危害防制條例第四條第
    六項、第二項販賣第二級毒品未遂罪。被告販賣前持有甲基
    安非他命之低度行為，應為販賣甲基安非他命之高度行為吸
    收，不另論罪。被告就事實欄二、(二)之、、、之犯
    行，被告與陳立強已就交易價格、地點達成協議，已屬著手
    販賣第二級毒品行為之實行，惟未完成交付甲基安非他命及
    收取價金，其犯罪尚屬未遂，均依刑法第二十五條第二項之
    規定，按既遂犯之刑度，減輕其刑。被告所犯上述販賣安非
    他命既遂十八次、販賣安非他命未遂四次之各行為，均犯意
    各別，行為互殊，應分論併罰。被告有事實欄一所載之犯罪
    科刑前科，於九十四年五月二十七日執行完畢經撤銷之假釋
    殘刑有期徒刑二年四月二十三日、轉讓第二級毒品、妨害自
    由案件經裁定執行之有期徒刑十月，有本院被告前案紀錄表
    在卷可稽，被告於上開有期徒刑執行完畢五年內，再犯上述
    有期徒以上刑之各罪，均屬累犯，皆應依刑法第四十七條第
    一項規定加重其刑（關於法定刑為無期徒刑部分依法不予加
    重），其中事實欄二、(二)之、、、之犯行，並先加
    後減。
丙、無罪部分：
一、公訴意旨以被告基於販賣第二級毒品以營利之犯意，自九十
    六年一月五日起至同年月三十一日止附表二所示之時間，以
    桃園縣平鎮市○○路一○○號住處為據點，使用00000
    00000門號行動電話與陳立強聯絡後，再以一千元至二
    千元不等之價格，先後多次出售第二級毒品甲基安非他命予
    陳立強，因認被告涉有毒品危害防制條例第四條第二項之販
    賣第二級毒品罪嫌云云。
二、按犯罪事實應依證據認定之，無證據不得認定犯罪事實，又
    不能證明被告犯罪者，應諭知無罪之判決，刑事訴訟法第一
    百五十四條第二項、第三百零一條第一項分別定有明文。此
    所謂認定犯罪事實之證據，係指足以認定被告確有犯罪行為
    之積極證據而言，該項證據自須適合於被告犯罪事實認定，
    始得採為斷罪資料。苟未能發現相當證據，或證據不足以證
    明，自不能以推測或擬制之方法，以為裁判基礎（參照最高
    法院二十九年上字第三一○五號及四十年台上字第八十六號
    判例意旨）。
三、訊據被告否認有販賣安非他命予陳立強之犯行，辯稱：「…
    大家一起集資拿，如果我方便的話，就由我出面，有時候我
    沒有，我也會請朋友幫我拿…」（九十七年三月四日本院準
    備程序筆錄第二頁）、「…我當初是因為貪小便宜，與朋友
    合夥購買，他們不方數購買，我是幫他們拿東西…我沒有販
    賣…我與朋友合夥購買，我們一起拿，朋友會算比較便宜，
    朋友會給我比較便宜…」（九十七年五月二十二日審判筆錄
    第二頁、第五頁）等語。
四、經查，證人陳立強於九十六年十二月十三日原審審理雖證稱
    ：「…你是否在監聽譯文監聽到的，在通話時間都有交易毒
    品的意思？）是的…」（原審卷(二)第九十九頁）等語，然而
    附表二編號至所示時間之通訊監察譯文表內容，九十
    六年一月五日下午六時三十九分許，陳立強持用00000
    00000行動電話，撥打0000000000行動電話
    門號，與被告聯絡，表示：「美華姐！我走路過來了」，被
    告回答：「走路啊！好」（偵查卷第七十二頁）；同年月
    二十一日晚上九時十五分許，陳立強持用00000000
    00行動電話，撥打0000000000行動電話門號，
    與被告聯絡，表示：「美華姐！我等一下過去你那邊喔」，
    被告問：「你誰ㄚ」，陳立強表示：「我阿強」，被告續問
    ：「哪個阿強」，陳立強回答：「我阿梅她男朋友，那個阿
    強」，同日晚上九時三十八分許，陳立強再度與被告聯絡表
    示：「美華姐我到了」，被告回答：「好」（偵查卷第八十
    七頁）；同年月二十二日晚上九時三十四分許，陳立強持
    用0000000000行動電話，撥打00000000
    00行動電話門號，與被告聯絡，表示：「美華姐！我今天
    可能沒有辦法給你喔！因為我朋友沒帶到錢ㄚ，明天給你啊
    」，被告表示：「是喔！我是急著給人家錢」，陳立強續稱
    ：「我明天給你錢」，被告問：「明天是什麼時候會給錢，
    我要跟人家講啦」，被告回答：「差不多六點多」，被告表
    示：「好啦！」（偵查卷第八十七頁）；同年月二十三日
    晚上七時五十七分許，被告持用0000000000行動
    電話門號，撥打0000000000行動電話門號，與陳
    立聯絡問：「你還沒好ㄚ」，陳立強回答：「快下班了，在
    收東西，我下班直接去你那邊啊」，被告答稱：「好」（偵
    查卷第八十八頁），同日晚上九時四十三分許，陳立強與被
    告被告電話聯絡表示：「美華姐！我到了」，被告回答：「
    你到了ㄚ」；同年月三十一日晚上九時七分許，陳立強持
    用0000000000行動電話門號，撥打000000
    0000行動電話門號，與被告聯絡表示：「美華姐，我現
    在去你那邊，被告回答：「好」，同日晚上九時二十七分許
    ，陳立強再度與被告聯絡表示：「開門」，被告回答：「好
    」（偵查卷九十一之一頁）；均無事實欄二(二)所示至之
    電話交談內容，陳立強均有明確向被告提到「一個人頭」、
    「一根四張」、「一個」、「一克」、「四張」、「那個」
    等，有關證人陳立強所證稱：「…一個人頭就是一千（元）
    的安非他命…一克是指一公克，一個指一千元的安非他命…
    一張也是一千元…」等交易價錢之內容，且由附表二編號
    之對話，係陳立強打電話與被告聯絡，告知無法於當日將錢
    交付給被告，及允諾翌日下午六時交付等內容，附表二編號
    晚上七時五十九分許，被告撥打電話與陳立強聯絡，顯然
    係前一日陳立強允諾翌日下午六時許會交付錢，尚未依約前
    往交付，被告撥打電話詢問，而且證人陳立強於九十六年十
    二月十三日原審審理證述：「…你是否在監聽譯文監聽到的
    ，在通話時間都有交易毒品的意思？）是的…」（原審卷(二)
    第九十九頁）等語，經原審法院提示之通訊監察譯文表，並
    無附表二編號、、之電話通話內容，自難依證人陳立
    強上述證詞，認附表二編號至所示之時間，被告與陳立
    強之電話通話，即是有關甲基安非他命買賣交易之對話，且
    雙方有完成甲基安非他命買賣之交易行為至明。此外，復查
    無其他積極證據證明被告確有公訴意旨所指之附表二編號
    至所示之販賣第二級毒品甲基安非他命之犯行，是揆諸上
    揭說明，此部分不能證明被告犯罪。
丁、撤銷改判事由：
一、原審就事實欄二、附表二所示之被告販賣第二級毒品安非他
    命犯行，均予論罪科刑，固非無罪，惟查，(一)事實欄二、(一)
    、(二)之、、、、、及(三)所示之被告所為，係犯
    販賣第二級毒品既遂罪，事實欄(二)之、、、之被告
    所為，係犯販賣第二級毒品未遂罪，附表二編號至所示
    之被告所為，則不能證明被告有販賣第二級毒品犯罪，原審
    認被告均係犯販賣第二級毒品既遂罪，即有違誤；(二)關於事
    實欄二、(一)、(二)之、、、、、及(三)所示之被告
    販賣第二級毒品既遂部分，均有犯罪所得（詳如附表一編號
    至、、、至所示），而扣案之0000000
    000行動電話門號，係被告以其女兒劉書萍名義申辦使用
    ，已據被告供述在卷（偵查卷第八頁，原審卷(二)第一○三頁
    ），該門號手機，係被告販賣甲基安非他命予林麒典、林庭
    安、陳立強、鍾惠芳所用之聯絡電話，為被告供本案販賣第
    二級毒所用之物，原審判決均未依毒品危害防制條例第十九
    條第一項規定宣告沒收，及就未扣案之犯罪所得，未諭知如
    全部或一部不能沒收時，以其財產抵償之，復未說明理由，
    尚有未洽；(三)本件被告係於有期徒刑執行完畢五年內，再犯
    本案毒品危害防制條例第四條第二項販賣第二級毒品罪，為
    累犯，依刑法第四十七條第一項規定，原應加重本刑，惟毒
    品危害防制條例第四條第二項販賣第二級毒品罪之法定刑為
    「處無期徒刑或七年以上有期徒刑，得併科新台幣七百萬元
    以下罰金」，依刑法第六十五條第一項規定，無期徒刑部分
    不得加重，原審就此未予審酌，就被告涉犯之罪，均依刑法
    第四十七條第一項規定加重其刑，亦有未洽。被告上訴否認
    全部犯行，對於事實欄二部分無理由，對於附表二編號至
    所示之犯行有理由，惟原判決既有上述可議之處，應由本
    院全部撤銷改判。
二、關於事實欄二部分，審酌被告既明知甲基安非他命係經公告
    列為第二級毒品，竟仍意圖營利為販賣，其行為顯已危害國
    民身體健康及社會風氣，惟斟酌其犯罪之動機、販賣之次數
    與數量、以及生活狀況、品行、智識程度與其因本案犯行所
    得利益暨所生危害等一切情狀，分別量處如附表一編號至
    所示之刑；扣案之諾基亞手機（含0000000000
    行動電話門號卡）一具，係被告以其女兒劉書萍名義申辦門
    號使用，已據被告供述在卷（偵查卷第八頁，原審卷(二)第一
    ○三頁），該行動電話門號，係事實欄二所示各次被告販賣
    甲基安非他命予林麒典、陳立強、鍾惠芳所用之聯絡電話，
    於附表一所示各次販賣罪刑，均應依毒品危害防制條十九條
    第一項規定宣告沒收，事實欄二、(一)、(二)之、、、
    、、及(三)所示之被告販賣第二級毒品既遂所取得之交易
    價金，於附表一編號至、、、至所示各次販賣
    罪刑項下，均應依毒品危害防制條十九條第一項規定宣告沒
    收，如全部或一部不能沒收時，以其財產抵償之；並定應執
    行有期徒刑十二年，扣案之諾基亞手機（含0000000
    000行動電話門號卡）一具及未扣案之犯罪所得二萬四千
    元，均宣告沒收，未扣案之犯罪所得如全部或一部不能沒收
    時，以其財產抵償之。其餘扣案物品，甲基安非他命殘渣袋
    三個、吸管三支、吸食器一組沒收，除難認與本案被告所犯
    販賣犯行有關外，上開物品係被告另犯施用第二級毒品所用
    之物，前已經檢察官另案起訴聲請沒收，並經原審法院九十
    六年度訴字第九八七號刑事判決收確定在案，均不予宣告沒
    收。
三、關於附表二編號至所示之販賣第二級毒品部分，如前所
    述，查無其他積極確切之證據足資認定被告有何檢察官起訴
    之販賣第二級毒品犯行，使本院形成確信，此部分自應為無
    罪之諭知。
據上論斷，應依刑事訴訟法第三百六十九條第一項前段、第三百
六十四條、第三百零一條第一項、第二百九十九條第一項前段、
毒品危害防制條例第四條第二項、第六項、第十九條第一項、刑
法第十一條前段、第二十五條第二項、第四十七條第一項、第五
十一條第五款，判決如主文。
本案經檢察官黃和村到庭執行職務。
中    華    民    國    97    年    6     月    19    日
                  刑事第十三庭審判長法  官  曾德水
                                    法  官  梁耀鑌
                                    法  官  林婷立
以上正本證明與原本無異。
如不服本判決，應於收受送達後十日內向本院提出上訴書狀，其
未敘述上訴之理由者並得於提起上訴後十日內向本院補提理由書
（均須按他造當事人之人數附繕本）。
                                    書記官  王增華
中    華    民    國    97    年    6     月    30    日
附錄：本案論罪科刑法條全文
毒品危害防制條例第四條
製造、運輸、販賣第一級毒品者，處死刑或無期徒刑；處無期徒
刑者，得併科新臺幣一千萬元以下罰金。
製造、運輸、販賣第二級毒品者，處無期徒刑或七年以上有期徒
刑，得併科新臺幣七百萬元以下罰金。
製造、運輸、販賣第三級毒品者，處五年以上有期徒刑，得併科
新臺幣五百萬元以下罰金。
製造、運輸、販賣第四級毒品者，處三年以上十年以下有期徒刑
，得併科新臺幣三百萬元以下罰金。
製造、運輸、販賣專供製造或施用毒品之器具者，處一年以上七
年以下有期徒刑，得併科新臺幣一百萬元以下罰金。
前五項之未遂犯罰之。
┌─────────────────────────────────────────────┐
│附表一：                                                                                  │
├───┬───────┬───────────┬──────────┬──────────┤
│編號  │犯罪事實      │所犯罪名              │ 宣告刑             │ 沒收物品           │
├───┼───────┼───────────┼──────────┼──────────┤
│    │事實欄二、(一)  │販賣第二級毒品，累犯。│有期徒刑柒年貳月    │扣案之諾基亞手機一│
│      │              │                      │                    │  具（含○九二五○六│
│      │              │                      │                    │  五四四三行動電話門│
│      │              │                      │                    │  號卡）。          │
│      │              │                      │                    │未扣案之販賣所得新│
│      │              │                      │                    │  台幣壹仟元，如全部│
│      │              │                      │                    │  或一部不能沒收時，│
│      │              │                      │                    │  以其財產抵償之。  │
├───┼───────┼───────────┼──────────┼──────────┤
│    │事實欄二、(一)  │販賣第二級毒品，累犯。│有期徒刑柒年貳月    │扣案之諾基亞手機一│
│      │              │                      │                    │  具（含○九二五○六│
│      │              │                      │                    │  五四四三行動電話門│
│      │              │                      │                    │  號卡）。          │
│      │              │                      │                    │未扣案之販賣所得新│
│      │              │                      │                    │  台幣壹仟元，如全部│
│      │              │                      │                    │  或一部不能沒收時，│
│      │              │                      │                    │  以其財產抵償之。  │
├───┼───────┼───────────┼──────────┼──────────┤
│    │事實欄二、(一)  │販賣第二級毒品，累犯。│有期徒刑柒年貳月    │扣案之諾基亞手機一│
│      │              │                      │                    │  具（含○九二五○六│
│      │              │                      │                    │  五四四三行動電話門│
│      │              │                      │                    │  號卡）。          │
│      │              │                      │                    │未扣案之販賣所得新│
│      │              │                      │                    │  台幣壹仟元，如全部│
│      │              │                      │                    │  或一部不能沒收時，│
│      │              │                      │                    │  以其財產抵償之。  │
├───┼───────┼───────────┼──────────┼──────────┤
│    │事實欄二、(一)  │販賣第二級毒品，累犯。│有期徒刑柒年貳月    │扣案之諾基亞手機一│
│      │              │                      │                    │  具（含○九二五○六│
│      │              │                      │                    │  五四四三行動電話門│
│      │              │                      │                    │  號卡）。          │
│      │              │                      │                    │未扣案之販賣所得新│
│      │              │                      │                    │  台幣壹仟元，如全部│
│      │              │                      │                    │  或一部不能沒收時，│
│      │              │                      │                    │  以其財產抵償之。  │
├───┼───────┼───────────┼──────────┼──────────┤
│      │事實欄二、(二)之│販賣第二級毒品，累犯。│有期徒刑柒年貳月    │扣案之諾基亞手機一│
│    │            │                      │                    │  具（含○九二五○六│
│      │              │                      │                    │  五四四三行動電話門│
│      │              │                      │                    │  號卡）。          │
│      │              │                      │                    │未扣案之販賣所得新│
│      │              │                      │                    │  台幣壹仟元，如全部│
│      │              │                      │                    │  或一部不能沒收時，│
│      │              │                      │                    │  以其財產抵償之。  │
├───┼───────┼───────────┼──────────┼──────────┤
│      │事實欄二、(二)之│販賣第二級毒品，未遂，│有期徒刑肆年陸月    │扣案之諾基亞手機一│
│    │            │累犯。                │                    │  具（含○九二五○六│
│      │              │                      │                    │  五四四三行動電話門│
│      │              │                      │                    │  號卡）。          │
├───┼───────┼───────────┼──────────┼──────────┤
│      │事實欄二、(二)之│販賣第二級毒品，未遂，│有期徒刑肆年陸月    │扣案之諾基亞手機一│
│    │            │累犯。                │                    │  具（含○九二五○六│
│      │              │                      │                    │  五四四三行動電話門│
│      │              │                      │                    │  號卡）。          │
├───┼───────┼───────────┼──────────┼──────────┤
│      │事實欄二、(二)之│販賣第二級毒品，未遂，│有期徒刑肆年陸月    │扣案之諾基亞手機一│
│    │            │累犯。                │                    │  具（含○九二五○六│
│      │              │                      │                    │  五四四三行動電話門│
│      │              │                      │                    │  號卡）。          │
├───┼───────┼───────────┼──────────┼──────────┤
│      │事實欄二、(二)之│販賣第二級毒品，累犯。│有期徒刑柒年貳月    │扣案之諾基亞手機一│
│    │            │                      │                    │  具（含○九二五○六│
│      │              │                      │                    │  五四四三行動電話門│
│      │              │                      │                    │  號卡）。          │
│      │              │                      │                    │未扣案之販賣所得新│
│      │              │                      │                    │  台幣壹仟元，如全部│
│      │              │                      │                    │  或一部不能沒收時，│
│      │              │                      │                    │  以其財產抵償之。  │
├───┼───────┼───────────┼──────────┼──────────┤
│      │事實欄二、(二)之│販賣第二級毒品，累犯。│有期徒刑柒年貳月    │扣案之諾基亞手機一│
│    │            │                      │                    │  具（含○九二五○六│
│      │              │                      │                    │  五四四三行動電話門│
│      │              │                      │                    │  號卡）。          │
│      │              │                      │                    │未扣案之販賣所得新│
│      │              │                      │                    │  台幣肆仟元，如全部│
│      │              │                      │                    │  或一部不能沒收時，│
│      │              │                      │                    │  以其財產抵償之。  │
├───┼───────┼───────────┼──────────┼──────────┤
│      │事實欄二、(二)之│販賣第二級毒品，未遂，│有期徒刑肆年陸月    │扣案之諾基亞手機一│
│    │            │累犯。                │                    │  具（含○九二五○六│
│      │              │                      │                    │  五四四三行動電話門│
│      │              │                      │                    │  號卡）。          │
├───┼───────┼───────────┼──────────┼──────────┤
│      │事實欄二、(二)之│販賣第二級毒品，累犯。│有期徒刑柒年貳月    │扣案之諾基亞手機一│
│    │            │                      │                    │  具（含○九二五○六│
│      │              │                      │                    │  五四四三行動電話門│
│      │              │                      │                    │  號卡）。          │
│      │              │                      │                    │未扣案之販賣所得新│
│      │              │                      │                    │  台幣壹仟元，如全部│
│      │              │                      │                    │  或一部不能沒收時，│
│      │              │                      │                    │  以其財產抵償之。  │
├───┼───────┼───────────┼──────────┼──────────┤
│      │事實欄二、(二)之│販賣第二級毒品，累犯。│有期徒刑柒年貳月    │扣案之諾基亞手機一│
│    │            │                      │                    │  具（含○九二五○六│
│      │              │                      │                    │  五四四三行動電話門│
│      │              │                      │                    │  號卡）。          │
│      │              │                      │                    │未扣案之販賣所得新│
│      │              │                      │                    │  台幣肆仟元，如全部│
│      │              │                      │                    │  或一部不能沒收時，│
│      │              │                      │                    │  以其財產抵償之。  │
├───┼───────┼───────────┼──────────┼──────────┤
│      │事實欄二、(二)之│販賣第二級毒品，累犯  │有期徒刑柒年貳月    │扣案之諾基亞手機一│
│    │            │                      │                    │  具（含○九二五○六│
│      │              │                      │                    │  五四四三行動電話門│
│      │              │                      │                    │  號卡）。          │
│      │              │                      │                    │未扣案之販賣所得新│
│      │              │                      │                    │  台幣壹仟元，如全部│
│      │              │                      │                    │  或一部不能沒收時，│
│      │              │                      │                    │  以其財產抵償之。  │
├───┼───────┼───────────┼──────────┼──────────┤
│      │事實欄二、(三)之│販賣第二級毒品，累犯。│有期徒刑柒年貳月    │扣案之諾基亞手機一│
│    │            │                      │                    │  具（含○九二五○六│
│      │              │                      │                    │  五四四三行動電話門│
│      │              │                      │                    │  號卡）。          │
│      │              │                      │                    │未扣案之販賣所得新│
│      │              │                      │                    │  台幣壹仟元，如全部│
│      │              │                      │                    │  或一部不能沒收時，│
│      │              │                      │                    │  以其財產抵償之。  │
├───┼───────┼───────────┼──────────┼──────────┤
│      │事實欄二、(三)之│販賣第二級毒品，累犯。│有期徒刑柒年貳月    │扣案之諾基亞手機一│
│    │            │                      │                    │  具（含○九二五○六│
│      │              │                      │                    │  五四四三行動電話門│
│      │              │                      │                    │  號卡）。          │
│      │              │                      │                    │未扣案之販賣所得新│
│      │              │                      │                    │  台幣壹仟元，如全部│
│      │              │                      │                    │  或一部不能沒收時，│
│      │              │                      │                    │  以其財產抵償之。  │
├───┼───────┼───────────┼──────────┼──────────┤
│      │事實欄二、(三)之│販賣第二級毒品，累犯。│有期徒刑柒年貳月    │扣案之諾基亞手機一│
│    │            │                      │                    │  具（含○九二五○六│
│      │              │                      │                    │  五四四三行動電話門│
│      │              │                      │                    │  號卡）。          │
│      │              │                      │                    │未扣案之販賣所得新│
│      │              │                      │                    │  台幣壹仟元，如全部│
│      │              │                      │                    │  或一部不能沒收時，│
│      │              │                      │                    │  以其財產抵償之。  │
├───┼───────┼───────────┼──────────┼──────────┤
│      │事實欄二、(三)之│販賣第二級毒品，累犯。│有期徒刑柒年貳月    │扣案之諾基亞手機一│
│    │            │                      │                    │  具（含○九二五○六│
│      │              │                      │                    │  五四四三行動電話門│
│      │              │                      │                    │  號卡）。          │
│      │              │                      │                    │未扣案之販賣所得新│
│      │              │                      │                    │  台幣壹仟元，如全部│
│      │              │                      │                    │  或一部不能沒收時，│
│      │              │                      │                    │  以其財產抵償之。  │
├───┼───────┼───────────┼──────────┼──────────┤
│      │事實欄二、(三)之│販賣第二級毒品，累犯。│有期徒刑柒年貳月    │扣案之諾基亞手機一│
│    │            │                      │                    │  具（含○九二五○六│
│      │              │                      │                    │  五四四三行動電話門│
│      │              │                      │                    │  號卡）。          │
│      │              │                      │                    │未扣案之販賣所得新│
│      │              │                      │                    │  台幣壹仟元，如全部│
│      │              │                      │                    │  或一部不能沒收時，│
│      │              │                      │                    │  以其財產抵償之。  │
├───┼───────┼───────────┼──────────┼──────────┤
│      │事實欄二、(三)之│販賣第二級毒品，累犯。│有期徒刑柒年貳月    │扣案之諾基亞手機一│
│    │            │                      │                    │  具（含○九二五○六│
│      │              │                      │                    │  五四四三行動電話門│
│      │              │                      │                    │  號卡）。          │
│      │              │                      │                    │未扣案之販賣所得新│
│      │              │                      │                    │  台幣壹仟元，如全部│
│      │              │                      │                    │  或一部不能沒收時，│
│      │              │                      │                    │  以其財產抵償之。  │
├───┼───────┼───────────┼──────────┼──────────┤
│      │事實欄二、(三)之│販賣第二級毒品，累犯。│有期徒刑柒年貳月    │扣案之諾基亞手機一│
│    │            │                      │                    │  具（含○九二五○六│
│      │              │                      │                    │  五四四三行動電話門│
│      │              │                      │                    │  號卡）。          │
│      │              │                      │                    │未扣案之販賣所得新│
│      │              │                      │                    │  台幣壹仟元，如全部│
│      │              │                      │                    │  或一部不能沒收時，│
│      │              │                      │                    │  以其財產抵償之。  │
├───┼───────┼───────────┼──────────┼──────────┤
│      │事實欄二、(三)之│販賣第二級毒品，累犯。│有期徒刑柒年貳月    │扣案之諾基亞手機一│
│    │            │                      │                    │  具（含○九二五○六│
│      │              │                      │                    │  五四四三行動電話門│
│      │              │                      │                    │  號卡）。          │
│      │              │                      │                    │未扣案之販賣所得新│
│      │              │                      │                    │  台幣壹仟元，如全部│
│      │              │                      │                    │  或一部不能沒收時，│
│      │              │                      │                    │  以其財產抵償之。  │
└───┴───────┴───────────┴──────────┴──────────┘
┌────────────────────────────────────────────────────────┐
│附表二：                                                                                                        │
├──┬────┬─────┬─────┬───────┬─────────────────┬────┬─────┤
│編號│買方姓名│ 買方電話 │甲○○電話│  通訊時間    │通訊監察譯文                      │  卷頁  │通訊監察書│
│    │        │        │        │ （年月日）   │                                  │        │          │
│    │        │          │          │ （時分秒）   │                                  │        │          │
├──┼────┼─────┼─────┼───────┼─────────────────┼────┼─────┤
│  │陳立強  │0000000000│0000000000│  96.01.05    │美華姐！我走路過來了            │96偵字第│臺灣桃園地│
│    │        │          │          │  18:39:51    │走路阿！好                      │4189卷第│方法院檢察│
│    │        │          │          │              │                                  │72頁    │署95年12月│
├──┼────┼─────┼─────┼───────┼─────────────────┼────┤28日95年桃│
│  │陳立強  │0000000000│0000000000│  96.01.21    │美華姐！我等一下過去你那邊喔    │96偵字第│檢惟辰監（│
│    │        │          │          │  21:15:57    │你誰ㄚ                          │4189卷第│續）字第00│
│    │        │          │          │              │我阿強                          │87頁    │0398號通訊│
│    │        │          │          │              │哪個阿強                        │        │監察書    │
│    │        │          │          │              │我阿梅她男友那個阿強            │        │          │
│    │        │          │          ├───────┼─────────────────┼────┤          │
│    │        │          │          │  96.01.21    │美華姐我到了                    │同上    │          │
│    │        │          │          │  21:38:32    │好                              │        │          │
├──┼────┼─────┼─────┼───────┼─────────────────┼────┤          │
│  │陳立強  │0000000000│0000000000│  96.01.22    │美華姐！我今天可能沒辦法給你喔！│同上    │          │
│    │        │          │          │  21:34:04    │  因為我朋友沒帶到錢ㄚ，明天給你阿│        │          │
│    │        │          │          │              │是喔！我是急著給人家錢          │        │          │
│    │        │          │          │              │我明天給你錢                    │        │          │
│    │        │          │          │              │明天是什麼時候會給錢，我要跟人家│        │          │
│    │        │          │          │              │  講啦                            │        │          │
│    │        │          │          │              │差不多六點多                    │        │          │
│    │        │          │          │              │好啦！                          │        │          │
├──┼────┼─────┼─────┼───────┼─────────────────┼────┤          │
│  │陳立強  │0000000000│0000000000│  96.01.23    │你還沒好ㄚ                      │96偵字第│          │
│    │        │          │          │  19:57:01    │快下班了，在收東西了，我下班直接│4189卷第│          │
│    │        │          │          │              │  去你那邊阿                      │88頁    │          │
│    │        │          │          │              │好ㄚ                            │        │          │
│    │        │          │          ├───────┼─────────────────┼────┤          │
│    │        │          │          │  96.01.23    │美華姐！我到了                  │同上    │          │
│    │        │          │          │  21:43:39    │你到了ㄚ                        │        │          │
├──┼────┼─────┼─────┼───────┼─────────────────┼────┼─────┤
│  │陳立強  │0000000000│0000000000│  96.01.31    │美華姐喔！我現在過去你那邊      │96偵字第│臺灣桃園地│
│    │        │          │          │  21:07:49    │好                              │4189卷第│方法院檢察│
│    │        │          │          │              │                                  │91-1頁  │署96年1 月│
│    │        │          │          ├───────┼─────────────────┼────┤25日95年桃│
│    │        │          │          │  96.01.31    │開門                            │同上    │檢惟辰監（│
│    │        │          │          │  21:27:57    │好                              │        │續）字第00│
│    │        │          │          │              │                                  │        │0041號通訊│
│    │        │          │          │              │                                  │        │監察書    │
└──┴────┴─────┴─────┴───────┴─────────────────┴────┴─────┘
┌────────────────────────────────────────────────────────┐
│附表三：                                                                                                        │
├──┬────┬─────┬─────┬───────┬─────────────────┬────┬─────┤
│編號│證人姓名│ 證人電話 │甲○○電話│  通訊時間    │通訊監察譯文                      │  卷頁  │通訊監察書│
│    │        │        │        │ （年月日）   │                                  │        │          │
│    │        │          │          │ （時分秒）   │                                  │        │          │
├──┼────┼─────┼─────┼─┬─────┼─────────────────┼────┼─────┤
│ 一 │林麒典（│0000000000│0000000000│  │95.12.10/ │怎樣？                          │96偵字第│臺灣桃園地│
│    │阿典）  │（林庭安電│          │(一)│21:38:30  │他還沒回我啊，山河過去了嗎？    │4189卷第│方法院檢察│
│    │        │話，林麒電│          │  │          │過來了                          │60頁、原│署95年11月│
│    │        │亦使用）  │          │  │          │我看我朋友那個不要好了          │審卷第11│29日95年桃│
│    │        │          │          │  │          │你打給他啊，差不多在四萬以內啊  │0頁背面 │檢惟辰監字│
│    │        │          │          │  │          │好啊，我直接問她                │        │第000357號│
│    │        │          │          │  │          │我就是不要是南部，跑一趟好累啊  │        │通訊監察書│
│    │        │          │          │  │          │好                              │        │          │
│    │        │          │          ├─┼─────┼─────────────────┼────┼─────┤
│    │        │          │          │(二)│96.01.06/ │中午！我跟我姐去你那裡叫整中午  │96偵字第│臺灣桃園地│
│    │        │          │          │  │15:27:50  │是喔！                          │4189卷第│方法院檢察│
│    │        │          │          │  │          │我等一下坐車過去你那，那個司機要│74頁    │署95年12月│
│    │        │          │          │  │          │  那個啦                          │        │28日95年桃│
│    │        │          │          │  │          │好                              │        │檢惟辰監（│
│    │        │          │          │  │          │                                  │        │續）字第00│
│    │        │          │          │  │          │                                  │        │0398號通訊│
│    │        │          │          │  │          │                                  │        │監察書    │
│    │        ├─────┼─────┼─┼─────┼─────────────────┼────┼─────┤
│    │        │0000000000│0000000000│(一)│95.12.20/ │大姐！你找我啊？                │96偵字第│臺灣桃園地│
│    │        │（林麒典於│          │  │16:49:40  │我南部那個朋友叫我下去，我沒啥錢│4189卷第│方法院檢察│
│    │        │審理中證述│          │  │          │  ，最少要弄一些，不然不好意思，你│63頁    │署95年11月│
│    │        │為其友人電│          │  │          │  那邊有沒有要那個？              │        │29日95年桃│
│    │        │話，但其曾│          │  │          │等一下晚一點拿昨天那個給你      │        │檢惟辰監字│
│    │        │借用以撥打│          │  │          │你問看看有沒有人要              │        │第000357號│
│    │        │）        │          │  │          │他剛剛是有說，想再跟你拿差不多半│        │通訊監察書│
│    │        │          │          │  │          │  錢                              │        │          │
│    │        │          │          │  │          │好，不是啦，我現在是要現金      │        │          │
│    │        │          │          │  │          │我叫他可不可以跟你拿一錢        │        │          │
│    │        │          │          │  │          │好，那要早一點                  │        │          │
│    │        │          │          │  │          │好                              │        │          │
│    │        │          │          ├─┼─────┼─────────────────┼────┤          │
│    │        │          │          │(二)│96.01.03/ │大姐阿！你那個是洗多少阿？      │同上    │          │
│    │        │          │          │  │14:03:27  │一樣阿                          │        │          │
│    │        │          │          │  │          │我剛剛抽的時候比較沒味道        │        │          │
│    │        │          │          │  │          │沒有阿！一樣的阿                │        │          │
│    │        │          │          │  │          │好，我再試看看阿                │        │          │
│    │        │          │          │  ├─────┼─────────────────┼────┤          │
│    │        │          │          │  │96.01.03/ │大姐你好像搞錯了，是不是弄洗成一│同上    │          │
│    │        │          │          │  │14:24:08  │  比一了，真的有差阿              │        │          │
│    │        │          │          │  │          │沒有阿！原的都沒動阿，我前天才壓│        │          │
│    │        │          │          │  │          │  的，我叫山河弄得阿              │        │          │
│    │        │          │          │  │          │你那個沒有加長                  │        │          │
│    │        │          │          │  │          │我有加啊，加0.3 阿              │        │          │
│    │        │          │          │  │          │是不是放太久了，沒裝好味道跑掉  │        │          │
│    │        │          │          │  │          │會嗎？我等一下試看看，我洗1 比  │        │          │
│    │        │          │          │  │          │  1.5 啊，應該不會吧，原的我是洗1 │        │          │
│    │        │          │          │  │          │  比1 這樣用的                    │        │          │
│    │        │          │          │  │          │是唷，你給我的是0.5 的ㄚ，味道有│        │          │
│    │        │          │          │  │          │  差阿                            │        │          │
│    │        │          │          │  │          │真的沒有                        │        │          │
│    │        │          │          │  │          │你在幹嘛                        │        │          │
│    │        │          │          │  │          │我在看電視，你姐在這邊          │        │          │
│    │        │          │          ├─┼─────┼─────────────────┼────┤          │
│    │        │          │          │(八)│96.01.22/ │大姐你有打我電話喔？            │96偵字第│          │
│    │        │          │          │  │15:28:59  │對阿，那個龍潭大姐勒？          │4189卷第│          │
│    │        │          │          │  │          │他這幾天都沒有做，她有拿錢給我叫│87頁    │          │
│    │        │          │          │  │          │  我拿給你，等一下拿去給你喔      │        │          │
│    │        │          │          │  │          │好啦                            │        │          │
│    │        │          │          ├─┼─────┼─────────────────┼────┤          │
│    │        │          │          │(九)│96.01.24/ │大姐不好意思吵到你了，還在睡阿，│96偵字第│          │
│    │        │          │          │  │07:43:57  │  大姊那個水果沒了，想問你芭樂還有│4189卷第│          │
│    │        │          │          │  │          │  嘛？                            │88頁    │          │
│    │        │          │          │  │          │他要芭樂阿                      │        │          │
│    │        │          │          │  │          │他要芭樂阿，方便四一的一半嘛，看│        │          │
│    │        │          │          │  │          │  你方便嘛！可以嘛？              │        │          │
│    │        │          │          │  │          │可以ㄚ                          │        │          │
│    │        │          │          │  │          │他下午五、六點再把錢給你阿，是你│        │          │
│    │        │          │          │  │          │  載過來還是我過去載              │        │          │
│    │        │          │          │  ├─────┼─────────────────┼────┤          │
│    │        │          │          │  │96.01.24/ │現在是要出的是嘛？              │同上    │          │
│    │        │          │          │  │07:43:57  │是啊！快過年是要賣的ㄚ          │        │          │
│    │        │          │          │  │          │四一的一半是多少阿？            │        │          │
│    │        │          │          │  │          │四一的一半是4.5 ，你這個就不會算│        │          │
│    │        │          │          │  │          │  喔！看你四一的錢多少的一半      │        │          │
│    │        │          │          │  │          │對啊，怎麼會這樣算勒！          │        │          │
│    │        │          │          │  │          │看怎樣下午錢就跟你算了          │        │          │
│    │        │          │          │  │          │晚一點好嘛？                    │        │          │
│    │        │          │          │  │          │晚一點大概什麼時候？            │        │          │
│    │        │          │          │  │          │10點左右                        │        │          │
│    │        │          │          │  ├─────┼─────────────────┼────┤          │
│    │        │          │          │  │96.01.24/ │大姐！不好意思，你剛剛不是說要打│96偵字第│          │
│    │        │          │          │  │13:53:07  │  給我？                          │4189卷第│          │
│    │        │          │          │  │          │不用了                          │89頁    │          │
│    │        │          │          │  │          │大姐她朋友剛剛已經拿半兩給她了  │        │          │
│    │        │          │          │  │          │好ㄚ                            │        │          │
│    │        │          │          │  ├─────┼─────────────────┼────┤          │
│    │        │          │          │  │96.01.24/ │我問你一下，她拿半的多少？      │同上    │          │
│    │        │          │          │  │13:55:40  │他朋友已經苗栗過來，快到了，大姐│        │          │
│    │        │          │          │  │          │  是在廁所，我問她一下            │        │          │
│    │        │          │          │  │          │你跟大姐講說，如果需要蘋果的話叫│        │          │
│    │        │          │          │  │          │  他找我ㄚ，這次水果不錯          │        │          │
│    │        │          │          │  │          │不錯喔！我等一下再問大姐看他怎樣│        │          │
│    │        │          │          │  │          │  阿                              │        │          │
│    │        │          │          │  │          │好ㄚ！這次的不錯                │        │          │
│    │        ├─────┼─────┼─┼─────┼─────────────────┼────┼─────┤
│    │        │0000000000│0000000000│(一)│95.12.11/ │大姐是嗎？                      │96偵字第│臺灣桃園地│
│    │        │（林麒典於│          │  │16:01:47  │你阿典喔？                      │4189卷第│方法院檢察│
│    │        │審理中證稱│          │  │          │嗯                              │60頁、原│署95年11月│
│    │        │為其友人電│          │  │          │老安有沒有拿錢去給你？          │審卷第11│29日95年桃│
│    │        │話，但其曾│          │  │          │有阿，大姐你那邊有沒有軟的？    │0、111頁│檢惟辰監字│
│    │        │借用以撥打│          │  │          │我才想說跟你朋友拿勒，我現在還在│背面    │第000357號│
│    │        │）        │          │  │          │  提藥啊，炮哥沒去嗎？            │        │通訊監察書│
│    │        │          │          │  │          │沒有                            │        │          │
│    │        │          │          │  │          │他昨天有沒有拿我不知道勒        │        │          │
│    │        │          │          │  │          │他昨天有去苗栗                  │        │          │
│    │        │          │          │  │          │你怎麼知道                      │        │          │
│    │        │          │          │  │          │我幫我朋友拿半個硬的            │        │          │
│    │        │          │          │  │          │你有沒有看到炮哥？              │        │          │
│    │        │          │          │  │          │我沒有去，我朋友跟他那個        │        │          │
│    │        │          │          │  │          │你不要跟炮哥說我軟的跟你朋友調，│        │          │
│    │        │          │          │  │          │  我盡量叫人去陪你，我房子租也租好│        │          │
│    │        │          │          │  │          │  了，在百年大鎮。                │        │          │
│    │        │          │          │  │          │是喔                            │        │          │
│    │        │          │          │  │          │房子很大、很棒，我剛剛去辦中華電│        │          │
│    │        │          │          │  │          │  信寬頻，這邊還不錯，三房一廳二衛│        │          │
│    │        │          │          │  │          │  浴                              │        │          │
│    │        │          │          │  │          │多少錢                          │        │          │
│    │        │          │          │  │          │一個月一萬二，小范就住隔壁棟，你│        │          │
│    │        │          │          │  │          │  朋友那邊拿的軟的，我聯絡你打哪支│        │          │
│    │        │          │          │  │          │  ？這支嗎？                      │        │          │
│    │        │          │          │  │          │可以                            │        │          │
│    │        │          │          │  │          │趕快幫我找你朋友啊              │        │          │
│    │        │          │          │  ├─────┼─────────────────┼────┤          │
│    │        │          │          │  │95.12.11/ │阿典！四一多少？                │同上    │          │
│    │        │          │          │  │19:41:05  │等一下我問一下                  │        │          │
│    │        │          │          │  │          │空間有多大                      │        │          │
│    │        │          │          │  │          │等一下我打給你                  │        │          │
│    │        │          │          │  │          │好                              │        │          │
│    │        │          │          │  ├─────┼─────────────────┼────┤          │
│    │        │          │          │  │95.12.11/ │你的意思是不夠，要用那個貼還是怎│同上    │          │
│    │        │          │          │  │21:59:49  │  樣？                            │        │          │
│    │        │          │          │  │          │我那一大塊啊，我銷給誰阿。      │        │          │
│    │        │          │          │  │          │我剛剛聽她好像沒需要啊。        │        │          │
│    │        │          │          │  │          │是喔！那我那一大塊怎麼辦？      │        │          │
│    │        │          │          │  │          │是喔。                          │        │          │
│    │        │          │          │  │          │不然我再找看看啊。              │        │          │
│    │        │          │          │  │          │她說你如果不扣的話，她就用破的這│        │          │
│    │        │          │          │  │          │  樣。                            │        │          │
│    │        │          │          │  │          │那她在（載）你過來ㄚ。          │        │          │
│    │        │          │          │  │          │對啊。                          │        │          │
│    │        │          │          │  │          │好啦。                          │        │          │
│    │        │          │          │  │          │你那裡有多少，我跟他講。        │        │          │
│    │        │          │          │  │          │我現在這邊差不多快要四件，她不跟│        │          │
│    │        │          │          │  │          │  那個拿嗎，我的這麼大塊勒，我又沒│        │          │
│    │        │          │          │  │          │  路銷，還不是為了你問說他要，害我│        │          │
│    │        │          │          │  │          │  趕快調，整天背著，你到百年打給我│        │          │
│    │        │          │          │  │          │  啊。                            │        │          │
│    │        │          │          │  │          │好。                            │        │          │
│    │        │          │          ├─┼─────┼─────────────────┼────┼─────┤
│    │        │          │          │(二)│95.12.24/ │大姐！你那裡有沒有細的，我等一下│96偵字第│臺灣桃園地│
│    │        │          │          │  │23:56:26  │  過去。                          │4189卷第│方法院檢察│
│    │        │          │          │  │          │有阿。                          │68頁    │署95年12月│
│    │        │          │          ├─┼─────┼─────────────────┼────┤28日95年桃│
│    │        │          │          │(八)│95.12.26/ │麻煩幫我叫大姐                  │96偵字第│檢惟辰監（│
│    │        │          │          │  │08:49:15  │阿典你朋友他媽媽打來的          │4189卷第│續）字第00│
│    │        │          │          │  │          │阿典，我在山河這裡              │69頁    │0398號通訊│
│    │        │          │          │  │          │大園阿                          │        │監察書    │
│    │        │          │          │  │          │我有那個，很正點                │        │          │
│    │        │          │          │  ├─────┼─────────────────┼────┤          │
│    │        │          │          │  │95.12.26/ │是喔！很正點，我怎麼過去？      │同上    │          │
│    │        │          │          │  │08:49:15  │你要不要？                      │        │          │
│    │        │          │          │  │          │要啊！再拿四一啦，撮成一半      │        │          │
│    │        │          │          │  │          │你是說達昨天的四一算一起        │        │          │
│    │        │          │          │  │          │對阿                            │        │          │
│    │        │          │          │  │          │我等一下過去，這次的氣真的正點  │        │          │
│    │        │          │          │  │          │有以前的味道是嗎                │        │          │
│    │        │          │          │  ├─────┼─────────────────┼────┤          │
│    │        │          │          │  │95.12.26/ │大姐！你過來了嗎？              │同上    │          │
│    │        │          │          │  │09:52:39  │我現在馬上要過去，我跟你講，我那│        │          │
│    │        │          │          │  │          │  個少爺也很正點，晶瑩剔透        │        │          │
│    │        │          │          │  │          │你要上來坐嗎？                  │        │          │
│    │        │          │          │  │          │到了再說，我那個真的很正        │        │          │
│    │        │          │          │  ├─────┼─────────────────┼────┤          │
│    │        │          │          │  │95.12.26/ │麻煩叫打點（阿典）一下          │96偵字第│          │
│    │        │          │          │  │14:36:32  │阿典你朋友他媽媽打來的          │4189卷第│          │
│    │        │          │          │  │          │我送去的試吃的水果漂不漂亮？    │70頁    │          │
│    │        │          │          │  │          │好。                            │        │          │
│    │        │          │          │  │          │正點喔！另外蘋果漂不漂亮？      │        │          │
│    │        │          │          │  │          │都不錯ㄚ，他說這二天沒有全部給你│        │          │
│    │        │          │          │  │          │  的話，也會拿一些給你ㄚ          │        │          │
│    │        │          │          │  │          │好，想問你的評語怎樣，可以嗎？  │        │          │
│    │        │          │          │  │          │可以啦                          │        │          │
├──┼────┼─────┼─────┼─┼─────┼─────────────────┼────┼─────┤
│二  │林庭安（│0000000000│0000000000│(一)│95.12.31/ │山河，阿姨勒                    │原審卷第│臺灣桃園地│
│    │雨林）  │（林庭安電│          │  │23:36:38  │他在洗澡啊，為什麼今天電話都不接│134頁背 │方法院檢察│
│    │        │話，林麒典│          │  │          │  勒                              │面、135 │署95年12月│
│    │        │亦使用）  │          │  │          │我電話忘了帶，我今天上班，想說那│頁（│13日95年桃│
│    │        │          │          │  │          │  個晚一點                        │對話相反│檢惟辰監（│
│    │        │          │          │  │          │是嗎，子涵說你今天請假啊。為什麼│？）    │續）字第00│
│    │        │          │          │  │          │  我媽打電話都不接勒，最少也要講一│        │0377號通訊│
│    │        │          │          │  │          │  下阿                            │        │監察書    │
│    │        │          │          │  │          │我該說的都說啊                  │        │          │
│    │        │          │          │  │          │你弟勒？                        │        │          │
│    │        │          │          │  │          │他還在睡覺                      │        │          │
│    │        │          │          │  │          │他不是要去找龍潭大姐拿錢嗎，怎麼│        │          │
│    │        │          │          │  │          │  這樣勒？                        │        │          │
│    │        │          │          │  │          │我叫他打電話給你啊              │        │          │
│    │        │          │          │  │          │他沒過去哪知道大姊那邊怎樣，不一│        │          │
│    │        │          │          │  │          │  定說到做到阿。但是最少講一下阿  │        │          │
│    │        │          │          │  │          │我知道阿                        │        │          │
│    │        │          │          │  │          │覺得相處不愉快的話，要講        │        │          │
│    │        │          │          │  │          │我知道阿                        │        │          │
│    │        │          │          │  │          │問你弟龍潭大姊的情形，再打過來說│        │          │
│    │        │          │          │  │          │  一下，我再跟她講一下要怎樣做啊  │        │          │
│    │        │          │          │  │          │我知道啦，我阿姨！你房東        │        │          │
│    │        │          │          │  │          │我知道啦，房租嗎，我明天再去跟她│        │          │
│    │        │          │          │  │          │  匯，我是想說晚幾天，你在跟他說晚│        │          │
│    │        │          │          │  │          │  幾天，我電話都換了，她也找不到我│        │          │
│    │        │          │          │  │          │  ㄚ                              │        │          │
│    │        │          │          │  │          │好啦！我知道阿                  │        │          │
│    │        │          │          ├─┼─────┼─────────────────┼────┤          │
│    │        │          │          │(二)│96.01.01/ │羽琳，叫你弟聽一下              │原審卷第│          │
│    │        │          │          │  │00:22:00  │我叫不起來，正在睡阿            │135頁   │          │
│    │        │          │          │  │          │他有跟那個龍潭大姊講怎樣，看怎樣│        │          │
│    │        │          │          │  │          │  過來說一下                      │        │          │
│    │        │          │          │  │          │好啦                            │        │          │
│    │        │          │          │  ├─────┼─────────────────┼────┤          │
│    │        │          │          │  │96.01.01/ │阿典他在睡覺叫不起來，然後我有跟│同上    │          │
│    │        │          │          │  │01:19:54  │  那個大姐聯絡上，她叫我過去跟她拿│        │          │
│    │        │          │          │  │          │是喔                            │        │          │
│    │        │          │          │  │          │山河在不在，要麻煩她            │        │          │
│    │        │          │          │  │          │在阿！還是山河直接去大姐那裡拿  │        │          │
│    │        │          │          │  │          │這樣好嗎                        │        │          │
│    │        │          │          │  │          │大姐也認識他啊，還是叫大姐打給我│        │          │
│    │        │          │          │  │          │  啦                              │        │          │
│    │        │          │          │  │          │好                              │        │          │
│    │        │          │          │  ├─────┼─────────────────┼────┤          │
│    │        │          │          │  │96.01.01/ │山河在嗎？                      │同上    │          │
│    │        │          │          │  │01:23:33  │在阿！你是要過去跟龍潭大姊拿是嗎│        │          │
│    │        │          │          │  │          │  ？是多少阿                      │        │          │
│    │        │          │          │  │          │對阿，我先問她好了              │        │          │
│    │        │          │          │  │          │先問好來ㄚ                      │        │          │
│    │        │          ├─────┼─┼─────┼─────────────────┼────┼─────┤
│    │        │          │0000000000│  │95.11.21/ │楊阿姨，你人不舒服嗎            │原審卷第│臺灣桃園地│
│    │        │          │          │  │10:13:30  │對啊                            │59頁    │方法院檢察│
│    │        │          │          │  │          │問你有四一嗎？有人要啊          │        │署95年11月│
│    │        │          │          │  │          │沒有啊                          │        │15日95年桃│
│    │        │          │          │  │          │沒有喔！好，你休息。            │        │檢惟辰監字│
│    │        │          │          ├─┼─────┼─────────────────┼────┤第000332號│
│    │        │          │          │  │95.11.22/ │還沒回來啊？                    │原審卷第│通訊監察書│
│    │        │          │          │  │18:59:03  │在路上塞車                      │97頁    │          │
│    │        │          │          │  │          │山河有回來嗎？                  │        │          │
│    │        │          │          │  │          │怎麼可能，他想回來的話自己就回來│        │          │
│    │        │          │          │  │          │  了，他講的滿有道理，他覺得家裡不│        │          │
│    │        │          │          │  │          │  安全啊，你要去下次我可以帶你去啊│        │          │
│    │        │          │          │  │          │好                              │        │          │
│    │        │          │          ├─┼─────┼─────────────────┼────┼─────┤
│    │        │          │          │  │95.12.10/ │好了沒                          │原審卷第│臺灣桃園地│
│    │        │          │          │  │18:07:50  │阿姨喔！那個司機沒有回我啊，你那│110頁   │方法院檢察│
│    │        │          │          │  │          │  個朋友到了嗎，很急什麼時候要    │        │署95年11月│
│    │        │          │          │  │          │他早上就打給我了                │        │29日95年桃│
│    │        │          │          │  │          │是等你說有的話他就過來了是嗎    │        │檢惟辰監字│
│    │        │          │          │  │          │對啊                            │        │第000357號│
│    │        │          │          │  │          │那個司機剛剛打沒回我，我再打打看│        │通訊監察書│
│    │        │          │          │  │          │好                              │        │          │
│    │        │          │          │  ├─────┼─────────────────┼────┤          │
│    │        │          │          │  │95.12.10/ │阿姨！你那邊好了嗎？            │96偵字第│          │
│    │        │          │          │  │23:04:21  │還沒啊                          │4189卷第│          │
│    │        │          │          │  │          │司機在問啊，你決定看怎樣啊，司機│60頁、原│          │
│    │        │          │          │  │          │  那邊我先按那一下                │審卷第11│          │
│    │        │          │          │  │          │好                              │0頁背面 │          │
│    │        ├─────┼─────┼─┼─────┼─────────────────┼────┼─────┤
│    │        │0000000000│0000000000│(一)│95.12.18/ │我啦，我等一下過去跟他拿，再去找│原審卷第│臺灣桃園地│
│    │        │（林庭安電│          │  │23:12:35  │  你                              │132頁背 │方法院檢察│
│    │        │話，林麒典│          │  │          │你弟已經拿去了                  │面      │署95年12月│
│    │        │亦使用）  │          │  │          │他有去跟你拿，昨天的他有拿      │        │13日95年桃│
│    │        │          │          │  │          │我那個要還你阿                  │        │檢惟辰監（│
│    │        │          │          ├─┼─────┼─────────────────┼────┤續）字第00│
│    │        │          │          │(二)│95.12.19/ │你不是要過來                    │同上    │0377號通訊│
│    │        │          │          │  │00:44:03  │好啦                            │        │監察書    │
│    │        │          │          ├─┼─────┼─────────────────┼────┤          │
│    │        │          │          │(三)│95.12.19/ │楊阿姨！有沒有拿到              │同上    │          │
│    │        │          │          │  │16:00:50  │有啊，你要拿回去                │        │          │
│    │        │          │          │  │          │改天啊，借放一下啦              │        │          │
│    │        │          │          │  │          │好啦                            │        │          │
│    │        │          │          ├─┼─────┼─────────────────┼────┤          │
│    │        │          │          │(四)│95.12.27/ │到底怎樣！你怎麼不接我電話啊    │原審卷第│          │
│    │        │          │          │  │11:36:15  │我有些事情，他說要月底阿，阿姨不│134頁   │          │
│    │        │          │          │  │          │  好意思沒跟你講，最近有事情      │        │          │
│    │        │          │          │  │          │你在哪裡阿                      │        │          │
│    │        │          │          │  │          │我在台北，等一下去你那裡        │        │          │
│    │        │          │          ├─┼─────┼─────────────────┼────┤          │
│    │        │          │          │(五)│95.12.28/ │楊阿姨我在門口                  │原審卷第│          │
│    │        │          │          │  │13:54:51  │喔                              │134頁背 │          │
│    │        │          │          │  │          │                                  │面      │          │
│    │        │          │          ├─┼─────┼─────────────────┼────┤          │
│    │        │          │          │(六)│95.12.30/ │司機是今天還是明天給我          │同上    │          │
│    │        │          │          │  │12:39:07  │我問他，等一下給你電話          │        │          │
│    │        │          │          ├─┼─────┼─────────────────┼────┤          │
│    │        │          │          │(七)│96.01.01/ │羽琳阿                          │原審卷第│          │
│    │        │          │          │  │20:23:46  │還沒跟我回復阿                  │135頁背 │          │
│    │        │          │          │  │          │最晚明天啦，你弟打電話都不接，最│面      │          │
│    │        │          │          │  │          │  後就關機                        │        │          │
│    │        │          │          │  │          │要不要我幫你去找他              │        │          │
│    │        │          │          │  │          │你幫我跟他講，不方便的話你可以幫│        │          │
│    │        │          │          │  │          │  他拿過來ㄚ                      │        │          │
│    │        │          │          │  │          │我過去找他啦                    │        │          │
│    │        │          │          ├─┼─────┼─────────────────┼────┤          │
│    │        │          │          │(八)│96.01.01/ │你還沒過去阿                    │同上    │          │
│    │        │          │          │  │21:05:36  │我要找人家載啊，我過去再打給你  │        │          │
│    │        ├─────┼─────┼─┼─────┼─────────────────┼────┼─────┤
│    │        │0000000000│0000000000│(一)│96.01.01/ │阿典阿                          │原審卷第│臺灣桃園地│
│    │        │          │          │  │16:12:55  │阿姨你打錯了，我羽琳唉，我等一下│135頁背 │方法院檢察│
│    │        │          │          │  │          │  過去你那裡ㄚ，我只拿到五千而已阿│面      │署95年12月│
│    │        │          │          │  │          │你們講話那樣子，我真的沒辦法接受│        │13日95年桃│
│    │        │          │          │  │          │  ，那天你們是怎樣跟我（說）的，不│        │檢惟辰監（│
│    │        │          │          │  │          │  然我怎麼會給你們。              │        │續）字第00│
│    │        │          │          │  │          │阿典那天不是有去拿錢嗎？        │        │0377號通訊│
│    │        │          │          │  │          │拿一萬而已，說今天還再給我，今天│        │監察書    │
│    │        │          │          │  │          │  電話都不接阿                    │        │          │
│    │        │          │          │  │          │阿姨！真的不好意思ㄚ            │        │          │
│    │        │          │          │  │          │我做人不能這樣ㄚ，              │        │          │
│    │        │          │          │  │          │阿姨我先拿五千給你阿，然後我盡快│        │          │
│    │        │          │          │  │          │  的措給你阿                      │        │          │
└──┴────┴─────┴─────┴─┴─────┴─────────────────┴────┴─────┘
┌────────────────────────────────────────────────────────┐
│附表四：                                                                                                        │
├──┬────┬─────┬─────┬───────┬─────────────────┬────┬─────┤
│編號│不明姓名│ 不明電話 │甲○○電話│  通訊時間    │通訊監察譯文                      │  卷頁  │通訊監察書│
│    │        │        │        │ （年月日）   │                                  │        │          │
│    │        │          │          │ （時分秒）   │                                  │        │          │
├──┼────┼─────┼─────┼─┬─────┼─────────────────┼────┼─────┤
│ 一 │不詳    │0000000000│0000000000│(一)│95.12.01/ │你那個可不可以算35              │原審卷第│臺灣桃園地│
│    │        │          │          │  │09:26:49  │什麼東西阿                      │94頁    │方法院檢察│
│    │        │          │          │  │          │1 克算35阿                      │        │署95年11月│
│    │        │          │          │  │          │哪有辦法阿                      │        │15日95年桃│
│    │        │          │          │  │          │那你五分鐘拿出來門口阿，我要做天│        │檢惟辰監（│
│    │        │          │          │  │          │  那種喔                          │        │續）字第00│
│    │        │          │          │  │          │好啦                            │        │0331號通訊│
│    │        │          │          │  │          │                                  │        │監察書    │
│    │        │          │          ├─┼─────┼─────────────────┼────┼─────┤
│    │        │          │          │(二)│95.12.03/ │你那個米一斤多少                │        │          │
│    │        │          │          │  │18:30:49  │4 千                            │        │          │
│    │        │          │          │  │          │兩包米勒，要多少，兩斤多少      │        │          │
│    │        │          │          │  │          │喔! 看怎樣你過來再跟我講        │        │          │
│    │        │          │          │  │          │我是問斤的，我問你              │        │          │
│    │        │          │          │  │          │你信得過我就信我                │        │          │
│    │        │          │          │  │          │你信得過我就信我                │        │          │
│    │        │          │          │  │          │好! 我過去你比較胖我怕你        │        │          │
├──┼────┼─────┼─────┼─┼─────┼─────────────────┼────┼─────┤
│ 二 │龍潭大姐│0000000000│0000000000│  │95.12.05/ │大姐! 有幾次吧，我們這樣講就算了│96偵字第│          │
│    │        │          │          │  │20:17:40  │  ，阿典有一次東西不夠給我，他說是│4189卷第│          │
│    │        │          │          │  │          │  你們那邊問題，真的嗎？          │72頁    │          │
│    │        │          │          │  │          │沒有阿! 我這邊沒有跟你插過什麼阿│        │          │
│    │        │          │          │  │          │  !                               │        │          │
│    │        │          │          │  │          │那前幾天的東西。                │        │          │
│    │        │          │          │  │          │我都沒有問題，我不會啦! 我不會這│        │          │
│    │        │          │          │  │          │  樣做阿。                        │        │          │
│    │        │          │          │  │          │我知道，我是說阿典跟我這樣。    │        │          │
│    │        │          │          │  │          │你是未曾看過我啦! 雖然我們未曾見│        │          │
│    │        │          │          │  │          │  面，但是我的為人，不會跟人家五四│        │          │
│    │        │          │          │  │          │  三的，亂七八遭，你放心啦!       │        │          │
│    │        │          │          │  │          │我知道了，是阿典的問題ㄚ，我不好│        │          │
│    │        │          │          │  │          │  意思打電話問你                  │        │          │
│    │        │          │          │  │          │沒關係! 你直接打電話給我ㄚ      │        │          │
│    │        │          │          │  │          │上一趟東西怎麼那麼差，他說東西他│        │          │
│    │        │          │          │  │          │  朋友的，他說你們那邊這次接的不好│        │          │
│    │        │          │          │  │          │  。                              │        │          │
│    │        │          │          │  │          │哪有什麼問題唷! 有什問題他在我這│        │          │
│    │        │          │          │  │          │  邊近跟我講了，還拿走了之後再跟你│        │          │
│    │        │          │          │  │          │  這樣說。                        │        │          │
│    │        │          │          │  │          │有時候，我錢都有準備好，都是他在│        │          │
│    │        │          │          │  │          │  拖時間啦!                       │        │          │
│    │        │          │          │  │          │這樣子唷                        │        │          │
│    │        │          │          │  │          │他都在打電腦，依打就二、三天他都│        │          │
│    │        │          │          │  │          │  不離開的。                      │        │          │
│    │        │          │          │  │          │這樣沒有責任，做事真的很要不得，│        │          │
│    │        │          │          │  │          │  他以前不是這樣的                │        │          │
│    │        │          │          │  │          │我想說先跟你拿四一可以嗎，現金啦│        │          │
│    │        │          │          │  │          │  ! 因為我現在馬上要出，可能晚一點│        │          │
│    │        │          │          │  │          │  還會再拿，現金的部分我先拿。    │        │          │
│    │        │          │          │  │          │沒關係。                        │        │          │
│    │        │          │          │  │          │因為我之前接的五萬八東西，接到都│        │          │
│    │        │          │          │  │          │  不能洗，你知道嗎？就是背了五萬八│        │          │
│    │        │          │          │  │          │  的帳。                          │        │          │
│    │        │          │          │  │          │我跟你講大姐，跟我講一聲的話，我│        │          │
│    │        │          │          │  │          │  都很好講，相差一、二天我都無所謂│        │          │
│    │        │          │          │  │          │  你知道嗎                        │        │          │
│    │        │          │          │  │          │我有叫阿典跟你講，他都沒講我現在│        │          │
│    │        │          │          │  │          │  先跟你拿四一可以嗎？            │        │          │
│    │        │          │          │  │          │好! 你叫誰過來。                │        │          │
│    │        │          │          │  │          │我叫小劉，阿典有帶他去過的。    │        │          │
│    │        │          │          │  │          │他應該知道，叫他打這支電話就好。│        │          │
│    │        │          │          │  │          │好。                            │        │          │
│    │        │          │          │  ├─────┼─────────────────┼────┼─────┤
│    │        │          │          │  │95.12.05/ │我跟你講啦! 你以後事情要辦的話，│96偵字第│          │
│    │        │          │          │  │20:17:40  │  你打電話跟我講我叫山河送，好不好│4189卷第│          │
│    │        │          │          │  │          │  。                              │73頁    │          │
│    │        │          │          │  │          │我在想，以前都不會有這樣的情況。│        │          │
│    │        │          │          │  │          │你不管經過誰的手，經過他們的手，│        │          │
│    │        │          │          │  │          │  搞不好他們當你動掉了，懂嗎？    │        │          │
│    │        │          │          │  │          │就是這樣，我就想大姐會這樣嗎？他│        │          │
│    │        │          │          │  │          │  假如說                          │        │          │
│    │        │          │          │  │          │不要講那麼多，我電話裡不方便講，│        │          │
│    │        │          │          │  │          │  所以你要是怎樣的話，我叫山河幫你│        │          │
│    │        │          │          │  │          │  送，絕對沒有問題的，那小鬼都不可│        │          │
│    │        │          │          │  │          │  靠ㄚ                            │        │          │
│    │        │          │          │  │          │我想阿點唷! 他現在都跑到他姊那  │        │          │
│    │        │          │          │  │          │對阿! 不曉得，就這樣處理啦!     │        │          │
│    │        │          │          │  │          │好! 我知道。                    │        │          │
│    │        │          │          ├─┼─────┼─────────────────┼────┼─────┤
│    │        │          │          │(二)│95.12.07/ │大姐! 你現在沒那個嗎？          │96偵字第│          │
│    │        │          │          │  │20:54:22  │不是，我昨天不敢接，是阿典。    │4189卷第│          │
│    │        │          │          │  │          │那天他來我這裡，我不知道他用我電│75頁    │          │
│    │        │          │          │  │          │  話打給你。                      │        │          │
│    │        │          │          │  │          │我本來很照顧他的，為什麼會放棄他│        │          │
│    │        │          │          │  │          │  ，是因為他小動作太多了，害我昨天│        │          │
│    │        │          │          │  │          │  又跑去跟人家拿。                │        │          │
│    │        │          │          │  │          │妳找我ㄚ                        │        │          │
│    │        │          │          │  │          │是因為阿典會從中那個，我才會一直│        │          │
│    │        │          │          │  │          │  忍，不敢打電話給你。            │        │          │
│    │        │          │          │  │          │妳找我，我不讓阿典知道，我會叫山│        │          │
│    │        │          │          │  │          │  河送過去，那絕對沒問題。        │        │          │
│    │        │          │          │  │          │那晚一點，我先把帳收一收。      │        │          │
│    │        │          │          ├─┼─────┼─────────────────┼────┼─────┤
│    │        │          │          │(三)│95.12.07/ │大姐! 那個已經好了，我要跟你講一│96偵字第│          │
│    │        │          │          │  │00:09:39  │  聲，我明天馬上補三支菸，我剛拿9 │4189卷76│          │
│    │        │          │          │  │          │  千給山河，怎麼配合我都跟他講好了│頁      │          │
│    │        │          │          │  │          │好                              │        │          │
└──┴────┴─────┴─────┴─┴─────┴─────────────────┴────┴─────┘


司法院資訊處製作；財團法人民間司法改革基金會備份。
